臺灣基隆地方法院刑事判決              100年度訴字第616號
公  訴  人  臺灣基隆地方法院檢察署檢察官
被      告  葉錦文
指定辯護人  陳宜君律師
上列被告因違反毒品危害防制條例等案件，經檢察官提起公訴（
100 年度偵字第2067號、第2097號），本院判決如下：
    主  文
葉錦文共同製造第二級毒品，處有期徒刑伍年；扣案如附表一所
示第二級毒品均沒收銷燬，扣案如附表二所示之物，均沒收之，
未扣案之販賣第二級毒品所得總計新臺幣壹佰陸拾玖萬元，與羅
世棧、李建億、袁臥龍連帶沒收，如全部或一部不能沒收時，以
渠四人財產連帶抵償之。又未經許可，持有可發射子彈具殺傷力
之制式半自動手槍，處有期徒刑伍年貳月，併科罰金新臺幣拾萬
元，罰金如易服勞役，以新臺幣貳仟元折算壹日；扣案如附表三
所示之物，均沒收之。應執行有期徒刑柒年，併科罰金新臺幣拾
萬元，罰金如易服勞役，以新臺幣貳仟元折算壹日；扣案如附表
一所示第二級毒品均沒收銷燬，與扣案如附表二、附表三所示之
物，均沒收之，未扣案之販賣第二級毒品所得總計新臺幣壹佰陸
拾玖萬元，與羅世棧、李建億、袁臥龍連帶沒收，如全部或一部
不能沒收時，以渠四人財產連帶抵償之。
    事  實
一、葉錦文明知甲基安非他命為毒品危害防制條例第2條第2項第
    2 款所列管之第二級毒品，且業經中央衛生主管機關行政院
    衛生署公告列為禁藥管理，依法不得製造及販賣，詎其因經
    濟困窘而為牟取販賣毒品之暴利，竟與羅世棧、李建億、袁
    臥龍（均另案偵辦）自民國（下同）99年10月某日起，共同
    基於製造第二級毒品甲基安非他命之犯意聯絡，由袁臥龍於
    99年10月間在基隆市○○街某處（門牌號碼不詳）及自100
    年3 月15日起，在基隆市○○區○○街257號3樓承租房屋，
    羅世棧自99年12月1 日、12月15日起，分別承租基隆市○○
    區○○街474 號1、2樓、257號3樓房屋，李建億承租基隆市
    ○○區○○街213號4樓房屋等處，作為製造第二級毒品甲基
    安非他命之工廠，由袁臥龍提供感冒藥錠、麻黃鹼、製毒原
    料、資金，並負責購買製毒工具、尋找租屋地點及銷售成品
    ，推由羅世棧提供麻黃鹼，並負責出面租屋及銷售成品，羅
    世棧提供麻黃鹼5公斤，袁臥龍陸續提供麻黃鹼5百公克、麻
    黃鹼1 千公克、感冒藥錠7萬粒、3萬粒、1萬5千粒，並由葉
    錦文、羅世棧與李建億負責製造甲基安非他命。袁臥龍另自
    99 年5月20日起，承租基隆市○○區○○街255號6樓房屋居
    住，葉錦文與羅世棧住基隆市○○區○○街312號1樓，葉錦
    文有時住在基隆市○○區○○街257號3樓，李建億住在基隆
    市○○區○○街213號4樓，葉錦文與羅世棧、李建億、袁臥
    龍等人，各分別在上開地點，先以將含有麻黃鹼成分之感冒
    藥錠溶於水，攪拌、過濾，加入氫氧化鈉攪拌，再過濾、烘
    乾，從中萃取而析出高純度之麻黃鹼，再以「紅磷法」（其
    製程略為：以麻黃鹼為原料，加入紅磷及，溶解於熱水，產
    生化學反應，再加入冷水，開啟電爐煮約8 小時，過濾後加
    入氫氧化鈉調整酸鹼值，將液體放在鐵盤上烘炒，繼而加入
    純水溶解，放入冰箱待結晶，因而取得甲基安非他命結晶）
    製造第二級毒品甲基安非他命，製造完成之甲基安非他命交
    由羅世棧、袁龍分別以每兩新臺幣（下同）7 萬元、4萬5千
    元之價格出售，總計販賣第二級所得169萬元。嗣警於100年
    5月6日下午1 時21分許，接獲民眾通報，在基隆市○○區○
    ○街257號3樓傳出燒焦臭味，且房東張美玉亦接獲鄰居通知
    趕赴基隆市○○區○○街257號3樓，因按門鈴無人回應，房
    東張美玉即會同警方、里長於同日下午1 時27分許，持鑰匙
    開門進入該屋，並當場發現葉錦文在屋內，且屋內瀰漫燃燒
    化學製品之惡臭，屋內有大批製造第二級毒品工具及原料詳
    如後之附表一編號1至編號9、附表二編號1至編號21、編號2
    3 至編號30所示之物，並扣案之；警方另於100年5月12日偕
    同葉錦文至基隆市○○區○○街232 號10樓、基隆市○○區
    ○○街312號1樓，扣得製造毒品之工具及原料詳如後之附表
    一編號10至編號13、附表二編號31至編號65、編號66至編號
    81所示之物，並在基隆市○○區○○街255號6樓扣得詳如後
    之附表二編號82、附表四編號8所示之物，乃查悉上情。
二、葉錦文明知未經許可，不得持有可發射子彈具有殺傷力之槍
    枝及具有殺傷力之子彈，竟於100年3月某日，在桃園縣楊梅
    鎮某處，自綽號「宏哥」之不詳姓名成年男子，取得具有殺
    力之以色列IMI廠JERICHO941F型、槍號為00000000、口徑9m
    m制式半自動手槍1枝（槍枝管制編號：0000000000號，含彈
    匣1 個）、具殺傷力之口徑9mm制式子彈8顆、不具殺力之口
    徑9mm制式子彈1顆，而自彼時起持有之，並將之置放在基隆
    市○○區○○街287號3樓租屋處而持有。嗣其於100年5月6
    日下午1時27分許，為警在上址查獲，並扣得如附表三編號1
    至編號2、附表四編號2所示之物，乃查悉上情。
三、案經基隆市警察局第三分局報告臺灣基隆地方法院檢察署檢
    察官偵查、起訴。
    理  由
壹、證據能力部分：
  (一)按被告以外之人於審判外之言詞或書面陳述，除法律有規定
    者外，不得作為證據；又被告以外之人於審判外之陳述，雖
    不符合同法第159條之1至第159條之4之規定，但經當事人於
    審判程序同意作為證據，法院審酌該言詞陳述或書面陳述作
    成時之情況，認為適當者，亦得為證據；又當事人、代理人
    或辯護人於法院調查證據時，知有第159條第1項不得為證據
    之情形，而未於言詞辯論終結前聲明異議者，視為有前項之
    同意，刑事訴訟法第159條第1項及第159條之5分別定有明文
    。查本案下列所引用之其他供述證據資料，經本院依法踐行
    調查證據程序，檢察官、被告葉錦文、辯護人均不爭執各該
    證據之證據能力（見本院100年度訴字第616號卷，下稱本院
    卷，第28至37頁），且迄至言詞辯論終結前亦未再聲明異議
    ，亦查無依法應排除其證據能力之情形，本院審酌該等言詞
    陳述及書面陳述作成時之情況，尚無違法不當及證明力明顯
    過低之瑕疵，並無不宜作為證據之情事，認為以之作為證據
    應屬適當，是依刑事訴訟法第159條之4、第159條之5規定，
    後述所引用證據之證據能力均無疑義，附此敘明。
  (二)依刑事訴訟法第198 條、第208 條之規定，所謂鑑定乃指於
    刑事訴訟程序中為取得證據資料而由檢察官或法官指定具有
    特別知識經驗之鑑定人、學校、機關或團體，就特定之事物
    ，以其專業知識加以分析、實驗而作判斷，以為偵查或審判
    之參考。故不論鑑定人或鑑定機關、學校、團體，均應由檢
    察官或法官視具體個案之需要而為選任，始符合刑事訴訟法
    第198 條、第208 條之規範本旨，否則所為鑑定，仍屬於傳
    聞證據。但對於司法警察機關調查中之案件，或有量大或急
    迫之情形，為因應實務之現實需求，認為當然有鑑定之必要
    者，基於檢察一體原則，得由該管檢察長對於轄區內之案件
    ，以事前概括選任鑑定人或囑託鑑定機關（團體）之方式，
    俾便轄區內之司法警察官、司法警察對於調查中之此類案件
    ，得即時送請事前已選任之鑑定人或囑託之鑑定機關（團體
    ）實施鑑定。經查，本件扣案如附表三、附表四編號2 之手
    槍1枝及子彈9顆雖係經基隆市警察局送請內政部警政署刑事
    警察局鑑定，惟內政部警政署刑事警察局為臺灣高等法院檢
    察署檢察長事前概括選任之鑑定機關，是該局所出具之槍彈
    鑑定書，自有證據能力。
貳、實體部分
一、訊據被告葉錦文，對於上開時地由袁臥龍提供感冒藥錠、麻
    黃鹼、製毒原料、資金，並負責購買製毒工具、尋找租屋地
    點及銷售成品，且由羅世棧提供麻黃鹼，並負責出面租屋及
    銷售成品，羅世棧提供麻黃鹼5 公斤，袁臥龍陸續提供麻黃
    鹼5 百公克、麻黃鹼1千公克、感冒藥錠7萬粒、3萬粒、1萬
    5千粒，其與羅世棧、李建億負責製造甲基安非他命，另由
    自己持有具殺傷力上開槍枝、子彈等事實，於本院100年9月
    2日羈押庭訊問時、本院100年9月13日準備程序、100年10月
    13日審判程序時均供承：我全部都認罪，本件最先是因為我
    自己本身有在吸食甲基安非他命，因為花費很大，羅世棧也
    有在施用安非他命，一開始並沒有人提議，指示我與羅世棧
    二人在研究如何製造安非他命，我就上網查詢製造安非他命
    的程序，我們就去試驗製作安非他命，後來袁臥龍知道我們
    有在製造安非他命，他就負責提供製造安非他命的原料，至
    於李建億只是擔任人頭而已，只是要他如果我們製造安非他
    命出事的話，由李建億出面頂罪，李建億是由袁臥龍找來的
    ，李建億也知道我們是在製造安非他命，我與李建億有見過
    1、2次面，李建億曾經到過我們查獲地點的工地過，李建億
    都知道我們是在製造安非他命，至於李建億的報酬是由袁臥
    龍與他接洽的，羅世棧則是與我負責製造安他命，事實經過
    就如同起訴書所載，至於槍枝是在何時拿到的時間我不確定
    ，但是時間大約是在100年3月初某日，是在桃園縣楊梅鎮那
    裡拿的，我拿到槍枝之後，我就放在我租屋處，當時我是向
    綽號「宏哥」之人借的，我當時借的是制式手槍及子彈，我
    不知道為什麼會有擊發過一顆子彈，我之所以會向綽號「宏
    哥」之人借槍，是因為我們怕金主找我們麻煩，因為當時我
    們製造的安非他命有一批成品不是很良好，我們怕金主找我
    們麻煩，所以才會去借槍之防身，至於背後金主為何人，我
    不知道，我都是與袁臥龍聯絡，或是由羅世棧與袁臥龍聯絡
    ，至於真正的金主是何人，我不知道等語綦詳明確不諱（見
    本院卷第10至12頁、第28頁、第66頁）。
二、又本院查：
  (一)共同製造第二級毒品甲基安非他命部分：
  1.依「紅磷法」製造甲基安非他命之過程，可分為「合成」階
    段及「純化」階段，「合成階段」係以麻黃鹼為原料，配合
    紅磷及碘（或氫碘酸），溶解於溶劑（水或氯仿等有機溶劑
    ）中，置入燒瓶加裝迴流裝置加熱迴流數小時至數天（視反
    應完成與否）後，生成甲基安非他命自由鹼（即液態甲基安
    非他命），「純化階段」則是以各種化學方法（如活性碳過
    濾、鹽析、再沈澱、再結晶等），將上階段所含雜質移除，
    俾取得甲基安非他命晶體（甲基安非他命晶體）。查，本件
    被告葉錦文於警詢、偵訊時供陳本案製作甲基安非他命之過
    程為如下：
    我剛開始要學習製造安非他命，我會用感冒藥丸以甲醛、
      乙醇、鹽酸、清水浸泡在大燒杯內待溶化而沉澱，後以軟
      管抽取上層清潔的水，在以漏斗過濾這些水，然後再由點
      哥指示下，看樣品的狀況是要加氫氧化鈉或是放在鐵盤內
      以電磁爐加熱後以電風扇一邊吹及一邊攪拌，而變化粉末
      ，隨後將該粉末倒回漏斗內，便加入丙酮攪拌，把漏斗放
      在三角錐瓶上方，再將該粉末倒入漏斗上，再攪拌均勻後
      ，由抽氣馬達抽至下層的三角錐瓶內，而留在漏斗上層的
      就是我們所提煉出粉末麻黃毒，我目前只學到這個步驟，
      而這些麻黃素便會由袁臥龍或點哥的男子拿至別的製毒據
      點再加工，製造成安非他命成品（見臺灣基隆地方法院檢
      察署100 年度偵字第2067號卷，以下簡稱偵卷，偵卷一第
      11頁）；
    提煉麻黃素之方式為：我用感冒藥錠溶於煮過的冷水，大
      概是1比1溶化後攪拌均勻等它沈澱，約等四個小時，就用
      管子抽上面乾淨的水，抽出來後剩下的沈澱物還要再加煮
      過的冷水，再攪拌均勻，再等沈澱四小時，一直抽上面乾
      淨的水，再用瓷漏斗過濾乾淨的水，因為有時抽的時候會
      抽到一些澱粉，所以還要再過濾一次，直到水裡面沒有殘
      存雜質為止，我就是要乾淨的水，再加四大湯匙的氫氧化
      納攪拌，麻黃素就會浮上來，棉絮狀的東西就是麻黃素，
      我再過濾取出來，用吹風機烘乾，乾了之後麻黃素就出來
      （見偵卷三，第117至121頁）；
    紅磷法製造甲基安非他命為：我用三孔燒杯，先把紅磷放
      在最底下，把大料麻黃素放中間，把碘（粉狀）放在最上
      面，比例都是袁臥龍計算，我就用秤來秤他計算給我的重
      量，一公斤的麻黃素大概是5百克的紅磷，碘大概1千2 百
      至1千5百克，將熱水倒入三孔燒杯左邊的孔，然後趕快塞
      住，因為麻黃素會溶於水，紅磷跟碘接觸在一起就開始反
      應，會起大煙，煙會從三孔燒杯右邊的孔排出來，三孔燒
      杯中間的孔是溫度計，三孔燒杯右邊的孔連接玻璃U型管
      ，用水桶裡面放水，上面蓋濕布，水桶內的水離U型玻璃
      管接口5至10公分，排出來的煙經過濕布的處理就不會有
      煙也不會有味道，等三孔燒杯內反應好，再加700CC的冷
      水，三孔燒杯下面有電爐，直接開電爐加溫，煮八小時後
      將三孔燒杯有內的水倒出來過濾乾淨，加入氫氧化納調酸
      鹼值到6至7度，就開始用鐵盤子放在電磁爐上，把上開液
      體放在鐵盤子上炒，一邊用電風扇吹將水分蒸發，就會變
      成粉狀物，這是第一次的成品，再用乾淨的純水倒進去粉
      狀物讓它溶解，比例我是大該抓的，溶解完後放入冰箱讓
      它結晶，就會製成甲基安非他命，約等一、二天就可以，
      整個流程約三、四天就可以，但是我研究這個流程研究一
      、二年等語綦詳明確（見同上偵卷三，第119至120頁）。
  2.證人羅世棧於100年8月26日警詢時之證述其製造過程為：我
    們一拿到感冒藥錠，先浸泡乾淨的自來水，等沈澱後再抽取
    乾淨的水過濾，過濾完後，把氫氧化鈉丟入一定的數量（50
    00CC的水丟入2 瓢氫氧化鈉攪拌），麻黃素就會浮起來，再
    把麻黃素濾乾，後再以鹽酸調中性，繼續過濾後，以電磁爐
    炒乾後，另以丙酮把鹽酸味去除，以酒精再摻入，把多餘的
    鹽去除，直接以小火炒，讓它結晶成為素（麻黃素）就完成
    。第二階段我不會，但是我看過葉錦文製作，方式為先將紅
    磷放入玻璃球，再放入素，加入錪，再加水，就會自動燃燒
    ，等2個小時至4個小時，就完成，在加入少許的水，就把玻
    璃球裡面的東西倒入燒被內，過濾後再放入乾淨的水，再以
    氫氧化鈉丟入，合出燃燒過後的素的成品，再以鹽酸中和調
    中性，繼續過濾後，以電磁爐炒乾後，另以丙酮把鹽酸味去
    除，以酒精再摻入，把多餘的鹽去除，直接以小火炒，炒到
    開花再放入冰箱等待結晶後就完成了等語明確（見臺灣基隆
    地方法院檢察署100 年度偵字第3865號卷影印節本之卷一第
    97頁反面至100 頁反面），互核與被告葉錦文上揭供述之「
    紅磷製造法」等情節均大致相符，是被告葉錦文確已具有製
    造甲基安非他命之專門知識，應堪認定。又扣案如附表一所
    示之液體及器具等物，均經送內政部警政署刑事警察局鑑定
    後，其鑑定結果如附表一各編號鑑定結果欄所示，均檢出第
    二級毒品甲基安非他命成分，此有內政部警政署刑事警察局
    100年6月22日刑鑑字第1000068427號鑑定書（見同上偵卷三
    ，第3至4頁）、100年7月29日刑鑑字第1000068433號（見同
    上偵卷三，第12至15頁）、100年8月17日刑鑑字第10000640
    53號（見同上偵卷三，第76至78頁）鑑定書各1份，及基隆
    市警察局100年8月8日基警鑑字第100021600號函（見同上偵
    卷三，第8至11頁）、100年6月24日基警鑑字第1000017357
    號函（見同上偵卷三第30頁）、100年8月29日基警鑑字第10
    00023386號函（見同上偵卷三，第95至98頁）各1 份在卷可
    參。復酌，本案依相關證物鑑定結果並參酌扣押物品目錄表
    內容，查獲紅磷／碘化法製造甲基安非他命毒品時所需之等
    設備，且證物部分業已檢出所需反應試劑及原料假麻黃鹼、
    甲基安非他命成品等成分，益徵在本件案發現場查獲可供製
    造甲基安非他命之原料及器具，符合甲基安非他命製造工廠
    等情，應堪認定。是被告已成功製造出含有第二級毒品甲基
    安非他命成分之物質，並有成品結晶在卷可佐，其確有製造
    甲基安非他命之能力無訛。
  3.又被告葉錦文於100年5月12日警詢時供述：基隆市○○區○
    ○街232號10樓、312號1樓、474號1、2樓、255號6樓是袁臥
    龍及羅世棧2 人出面承租，至於哪間房子是由何人承租我不
    清楚，我今天帶警去的地點及上次警方查獲之基隆市○○區
    ○○路是袁臥龍、羅世棧及綽號點哥製毒場所，因每處袁臥
    龍或點哥會叫我去打掃清理製作安非他命的廢棄物所以我才
    知道這些點，另外基隆市○○區○○街255號6樓是袁臥龍居
    住的地方，該處沒有製作毒品，我帶警方至232 號10樓，為
    製作安非他命成品工廠，屋內製作器具大部分已搬走了，現
    場還遺留一些製作毒品的快速爐、丙酮、玻璃管等器具；至
    312號1樓也是製作安非他命成品工廠及我們開會討論製毒分
    工細節場所，警方現場查扣一些製作器具；至474號1、2 樓
    ，屋內東西以全數搬走現場只遺留隔音海綿，該處於警方查
    獲前物品已搬走，據我師傅點哥曾告訴我要將製毒工廠移往
    宜蘭一帶；至255號6樓袁臥龍房間內查獲一瓶製作成品重要
    原料（鈀金），和碇內街312、474號1、2樓、255號6樓的租
    賃契約書，碇內街257號3樓現場均由點哥負責指導我製作鹽
    酸麻黃素，他再將鹽酸麻黃素拿到基隆市○○區○○街232
    號10樓提煉安非他命成品，袁臥龍是出資老板及負責人，他
    平時會到現場察看或送製作工具或原料來，並取走半成品後
    離開，羅世棧也是點哥手下負責製作毒品，不過他沒跟我在
    同一處所製作毒品，提煉麻素所用之感冒藥大都是袁臥龍拿
    到現場的，袁臥龍與點哥、羅世棧於99年10月分即在碇內街
    （幸福華城社區）租房子並製作毒品，我則是在今年4 月初
    點哥叫我過做學徒我才加入，我每星期可做2、3次安非他命
    成品，每次製作一批麻黃素數量大約該感冒藥錠5至6千顆，
    提煉大約5、6兩麻黃素半成品，四月至今我提煉約3、4公斤
    左右等語明確（見同上偵卷一，第85至87頁）；其復於100
    年8 月30日偵訊時復供述：99年10月份袁臥龍找我來基隆，
    並出經費給我研究，工具也是袁臥龍買的，感冒藥是袁臥龍
    提供的，在碇內街某一處三樓，那時李建億跟我都住在那邊
    ，房子是李建億租的，李建億是袁臥龍派來的，李建億在那
    邊看著我，幫我打掃清洗用具，我有教他怎麼作，跟他講一
    些理論，我在做時他有看著我做，我有跟他講步驟，羅世棧
    當時還沒有過去，在三樓這邊有做出成品，那批做出來後羅
    世棧才加入，時間大概是99年10月份我跟羅世棧講我研究出
    來了，我知道羅世棧都有在施用甲基安非他命，羅世棧跟許
    映龍拿了5 公斤的麻黃素，我們二人一起作成成品，羅世棧
    加入後在碇內街232 號10樓做。袁臥龍一直找房子，羅世棧
    及袁臥龍去租屋，是講好用羅世棧的名字租屋，5 公斤麻黃
    素作成2、3公斤甲基安非他命後，我們有分到一些錢，作出
    來的東西拿給羅世棧去賣，毒品是在碇內街232 號10樓做的
    ，當時一公斤成品是90萬元，我們跟許映龍六四分，他們六
    我們四。我們是陸續做出來成品，羅世棧是分次拿給許映龍
    ，但是後來許映龍被抓，另外還有做出來的1公斤成品就交
    給袁臥龍去賣，羅世棧從許映龍那邊拿二、三次錢回來，有
    時20萬元，有時30萬元，還有一些尾數沒有收回來，加起來
    拿約60萬元回來，又在增加我們的裝備，都是袁臥龍再拿錢
    去買，因為我們不知道要去哪裏買工具，羅世棧拿回來的錢
    都交給我，我再拿給袁臥龍，袁臥龍還會擬定如何分錢，先
    做為經費，由袁臥龍給我及羅世棧零用錢，99年11月改換到
    碇內街312號1樓，後來這裡變成我們住及開會的地方，這時
    羅世棧已經加入，還沒有租碇內街232 號10樓前我們有停一
    段時間沒有做，99年12月又租了碇內街232 號10樓羅世棧從
    新竹拿五公斤麻黃素來這邊製造成甲基安非他命，於100 年
    1 月做成2到3公斤的成品，羅世棧將成品交給新竹的許映龍
    ，袁臥龍再陸續拿來5百克、1千克的麻黃素及7萬粒、3萬粒
    、1.5 萬粒的感冒藥錠，記帳單上面寫的原料都是寫袁臥龍
    拿來的，不包括羅世棧拿來的，原本在232號10樓做，約100
    年4 月份，袁臥龍又把我派到碇內街257號3樓工作地方，我
    有時會住在那邊，但是我通常跟羅世棧都住在碇內街312號1
    樓，那邊有二個房間，我負責257號3樓工作的地方，羅世棧
    負責232 號10樓工作的地方等語明確綦詳（見同上偵卷三，
    第110至113頁、第117至121頁），核與證人羅世棧於100 年
    8 月26日警詢時證述：基隆製毒工廠成員有袁臥龍（綽號旺
    獅）、葉錦文、李建億、華哥，袁臥龍是我於99年5 月份在
    台南縣七股鄉由葉錦文介紹認識，當時袁臥龍是要找葉錦文
    一同製作安非他命成品，沒有仇恨或金錢糾紛，葉錦文跟我
    是結拜20幾年的兄弟，於99年4 月份我才知道葉錦文有製作
    毒品，因為當時他拿1包（約1兩）的安非他命給我4、5克，
    要我試試看藥性如何；李建億是於100年4月20日在李建億租
    屋處（碇內街213號4樓）由袁臥龍介紹認識，要我指導他麻
    黃素「華哥」是於99年11月間在新北市○○區○○街（詳細
    地址不記得）由袁臥龍介紹認識，當時現場有我、葉錦文及
    袁臥龍，當時他們一同討論如何製作毒品，就是在基隆開始
    製造毒品前，我們就一同在那邊討論，結論是由袁臥龍找租
    屋處，我再出面承租，葉錦文製作安非他命成品；袁臥龍是
    提供製毒原料、器具及負責銷售的角色，也是專門與金主華
    哥見面拿錢及交付安非他命成品給華哥的角色。葉錦文是製
    作安非他命成品的師傅，我是跟著葉錦文學習製作麻黃素半
    成品，華哥就是金主、提供感冒藥丸，處理安非他命成品。
    李建億在基隆市學習麻黃素半成品的成員，他做好麻黃素
    成品也是交給袁臥龍，但是有沒有成功我不知道，後來我跟
    李建億在桃園縣新屋鄉一同製作毒品時，隔天一早到製毒工
    廠就看到安非他命，才知道他是安非他命成品的師傅等語之
    證述情節大致符合（見臺灣基隆地方法院檢察署100 年度偵
    字第3865號影印節本卷一，第97頁反面至100 頁反面），再
    互核證人羅世棧於100年8月31日偵訊時證稱：本件由袁臥龍
    提供藥丸及資金，工具也是袁臥龍去購買，我跟葉錦文一起
    做，是葉錦文教我做半成品，我沒有參與成品，我是製做半
    成品，葉錦文在秤重時我沒看到，就是紅磷加碘的時候，後
    面的過程我也有看到，但我不會製作，中間那段過程我要過
    去看時，葉錦文不讓我看秤重量的過程，他不讓我看比例，
    紅磷剛加碘下去時，瓶子內有煙霧，溫度很高，李建億在製
    做麻黃素，沒有製成成品，他在基隆市○○街213號4樓自己
    做，他做好的半成品是由葉錦文製做成品，我不知道誰過去
    拿，應該是袁臥龍，做好的成品都由袁臥龍拿去賣，拿給誰
    我不知道，我只知道成品袁臥龍拿去賣1兩7萬元，隔沒幾天
    就會拿錢回來交給葉錦文，袁臥龍跟葉錦文是六四拆帳，我
    不知道誰四誰六，我是領月薪一個月領5萬元，袁臥龍於100
    年1月給我5萬元，2月給我3萬元，4 月我沒有在那邊領到錢
    ，我2月有打破東西，3月就回湖口，4月2日再上來基隆待三
    天，我做出來的麻黃素是葉錦文來跟我拿，我住312號1樓，
    我在23 2號10樓做麻黃素，葉錦文也是在232 號10做成品，
    葉錦文在紅磷跟碘在化學反應時，會叫我一起，他會叫我把
    蓋口壓緊，我是聽葉錦文說袁臥龍把成品拿去賣1兩7萬元等
    語之證述情節亦大致吻合（見臺灣基隆地方法院檢察署100
    年度偵字第3865號影印節本卷卷二，第10至13頁），再互核
    比對與證人張美玉、吳政諭、林獻章、江進賢、黃興昌於警
    詢時、證人何怡美於警詢、偵訊時證述之情節亦大致相符。
  4.此外，亦有基隆市警察局第三分局搜索扣押筆錄、扣押物品
    目錄表、扣押物品收據（見臺灣基隆地方法院檢察署100 年
    度偵字第2067號卷一，第20至28頁、第149至156頁、第158
    至163頁、第165至169頁）、房屋租賃契約書5份、基隆市警
    察局指揮中心受理110報案紀錄單1紙、現場照片60張、現場
    照片64張、成交紀錄表1紙、、現場測繪圖2紙（基隆市○○
    區○○街232 號10樓）【見同上偵字第2067號卷一，第31至
    35頁、第38至53頁、第89至105頁、第123至124頁、第129至
    131 頁、第137至143頁、第147至148頁、第175至186頁】，
    袁臥龍出入電梯畫面翻拍照片20張（見同上偵字第2067號卷
    二，第29至38頁）及「點哥」出現畫面翻拍照片6 張、天元
    貨運精緻搬家公司貨車司機指證現場照片11張、查扣「點哥
    」使用物品照片3 張、袁臥龍遺留物品照片13張、內政部警
    政署刑事警察局100年6月1日刑紋字第1000070751號鑑定書1
    份（見同上偵字第2067號卷二，第39至41頁、第88至93頁、
    第101至109頁），現場測繪圖1紙（基隆暖暖區○○街312號
    1 樓）、中華郵政股份有限公司儲匯處100年8月26日處儲字
    第001004915號函暨附件（歷史交易清單）1份、現場測繪圖
    1紙（基隆暖暖區○○街257號3樓）、基隆市警察局100年8
    月30日基警鑑字第1000069172號函1 紙、現場照片19張（基
    隆暖暖區○○街257號3樓）等在卷可憑（見同上偵字第2067
    號卷三，第5頁、第44至46頁、第105頁、第124頁、第128至
    137 頁），並有詳如後之附表一、二所示之製造器具、原料
    等物扣案可佐。足認被告之自白與事實相符，應可採信。
  5.續按毒品危害防制條例之制定，旨在防製毒品危害，維護國
    民身心健康，對於具有成癮性、濫用性及對社會危害性之麻
    醉藥品與其製劑及影響精神物質與其製品，予以管制，並區
    分其等級及品項，就製造、運輸、販賣、意圖販賣而持有、
    轉讓、施用、持有，乃至非法使人施用及引誘他人施用各級
    毒品之行為，分別明定其處罰。甲基安非他命為毒品危害防
    制條例第二條第二項第二款所定之第二級毒品，係以鹽酸麻
    黃素、麻黃素或麻黃為原料，先經鹵化反應程式製成氯假
    麻黃素，再經氫化反應程式而產生含有甲基安非他命成分之
    滷水（液態甲基安非他命），最後經純化結晶步驟，將生成
    之結晶物脫水風乾，而得高純度之固態甲基安非他命。故就
    製造過程而言，氫化反應程式所產生之滷水，已含有甲基安
    非他命之成分，即屬化學反應之製成品，應認已製造既遂。
    至純化結晶步驟，僅係去其雜質並使之固化為結晶體，以提
    高純度及方便施用；如謂須俟完成純化結晶步驟始為既遂，
    不但與甲基安非他命製造結果所呈現之化學反應狀態不合，
    抑且不足以遏阻毒品之擴散，達到刑罰之一般預防功能，當
    非毒品危害防制條例之立法本旨，亦有最高法院94年度臺上
    字第6196號、97年度臺上字第2776號、99年度臺上字第1640
    號判決意旨參照。查，本件扣案如附表一所示之物，既均含
    有甲基安非他命成分（其中編號5、7、12為固態結晶體，其
    餘為液態或微量殘渣），且被告於本院100 年10月13日審訊
    時亦供述：「本案製造毒品，我還沒有從中獲得任何金錢利
    益，袁臥龍本來原先說如果有賣出去的話，我可以分得一成
    ，袁臥龍一成、羅世棧一成、另外一成是公積金，其餘六成
    都是幕後金主的，目前為止，我都沒有拿到錢」、「（是否
    知道袁臥龍全部賣出去的毒品金額？）就是帳單上面的錢，
    就是賣出去169萬元，開銷36 萬元，扣除開銷外，我原本可
    以分得13萬3 千元，但是我還沒有分到錢，袁臥龍的錢我不
    知道他拿到那裡去，他還沒有分帳」等語綦詳明確（見本院
    卷第67至68頁），並有記帳單2 紙（見同上偵卷一，第36至
    37頁）、被告於本院100 年10月13日審判筆錄在卷可佐。是
    被告與羅世棧、李建億、袁臥龍共同製造甲基安非他命行為
    均已達既遂程度，堪以認定。
  6.綜上，被告與羅世棧、李建億、袁臥龍共同製造甲基安非他
    命之事證明確，應予依法論科。
  (二)未經許可，持有具殺傷力之制式半自動手槍、子彈部分：
    查被告對於未經許可持有如附表三、附表四編號2 所示之物
    ，於本院審理時均坦承不諱（見本院卷第11至12頁、第28頁
    、第57頁），且扣案之槍、彈經內政部警政署刑事警察局鑑
    驗結果，認係口徑9mm制式半自動手槍，為以色列IMI廠JERI
    CHO941F 型，槍號為00000000，槍管內具陸條右旋來復線，
    擊發功能正常，可供擊發同口徑制式子彈使用，認具殺傷力
    ；子彈9顆，其中8顆均係口徑9mm制式子彈，採樣3顆試射，
    可擊發，認均具殺傷力，餘1顆同係9mm制式子彈，彈底具撞
    擊痕跡，經試射，無法擊發，不具殺傷力，亦有內政部警政
    署刑事警察局100年6月2日刑鑑字第1000063862號鑑定書1份
    （見同上偵卷二，第144至146頁）、基隆市警察局槍枝初步
    檢視報告表1 份及槍枝、子彈照片共11張（見臺灣基隆地方
    法院檢察署100 年度偵字第2097號卷，第30至34頁）、查獲
    槍枝現場照片2張（見臺灣基隆地方法院檢察署100年度偵字
    第2097號卷，第36頁）在卷可憑，是被告自白之未經許可，
    持有具殺傷力之制式半自動手槍、子彈與事實相符，堪予認
    定，而本件之事證明確，其上開犯行，應堪認定。
三、論罪科刑
  (一)按毒品危害防制條例之制定，旨在防制毒品危害，維護國民
    身心健康，對於具有成癮性、濫用性及對社會危害性之麻醉
    藥品與其製劑及影響精神物質與其製品，予以管制，並區分
    其等級及品項，就製造、運輸、販賣、意圖販賣而持有、轉
    讓、施用、持有，乃至非法使人施用及引誘他人施用各級毒
    品之行為，分別明定其處罰。甲基安非他命為毒品危害防制
    條例第2條第2項第2 款所定之第二級毒品，其製造方法不一
    ，其中「紅磷法」係以麻黃鹼為原料，配合紅磷及碘（或氫
    碘酸），溶解於溶劑（水或氯仿等有機溶劑）中，置入燒瓶
    加裝迴流裝置加熱迴流數小時至數天（視反應完成與否）後
    ，生成甲基安非他命自由鹼（即液態甲基安非他命），再以
    各種化學方法（如活性碳過濾、鹽析、再沈澱、再結晶等）
    ，將上階段所含雜質移除，俾取得甲基安非他命晶體（甲基
    安非他命晶體），是本院檢視扣案之詳如後附表一所示之物
    ，均檢出含有第二級毒品甲基安非他命及第四級毒品先驅原
    料麻黃、假麻黃之成分（詳如附表一所載內容），且如
    後附表一編號1、5之物品，更已達到純化結晶程序，爰揆諸
    上開說明，本件被告上開犯行，係屬製造第二級毒品甲基安
    非他命之既遂犯。
  (二)是核被告葉錦文所為，係犯毒品危害防制條例第4條第2項之
    製造第二級毒品罪。被告葉錦文與羅世棧、袁臥龍、李建億
    之上開行為，顯係共同基於一個製造第二級毒品甲基安非他
    命，以供販賣牟利之犯意，由袁臥龍提供感冒藥錠、麻黃鹼
    、製毒原料、資金，並負責購買製毒工具、尋找租屋地點及
    銷售成品，羅世棧提供麻黃鹼，並負責出面租屋及銷售成品
    ，羅世棧提供麻黃鹼5公斤，袁臥龍陸續提供麻黃鹼5百公克
    、麻黃鹼1 千公克、感冒藥錠7萬粒、3萬粒、1萬5千粒，且
    被告葉錦文與羅世棧、李建億負責製造甲基安非他命，因此
    ，被告與羅世棧、李建億、袁臥龍等四人皆有犯意之聯絡及
    行為之分擔，皆為共同正犯。又被告葉錦文與共犯羅世棧、
    袁臥龍、李建億等，共同基於製造毒品甲基安非他命之單一
    犯意，自99年10月間某日起至100 年5月6日為警查獲止之密
    切接近時間內，在上址各租屋處，分工合作製造甲基安非他
    命之流程，均係為達製造甲基安非他命之目的所為之數舉動
    ，且於密接之時、地所實施，侵害同一之法益，各行為之獨
    立性極為薄弱，依一般社會觀念，在時間差距上，難以強行
    分開，在刑法評價上，以視為數個舉動之接續施行，合為一
    行為予以評價，較為合理，應論以接續犯。再被告製造第二
    級毒品甲基安非他命前、後，因而持有如附表一所示之第二
    級毒品甲基安非他命及附表二編號1、28、34、36、50、67
    、84所示含第四級毒品先驅原料麻黃、甲基麻黃成分物
    品之低度行為，應為其製造之高度行為所吸收，不另論罪。
  (三)本件有毒品危害防制條例第17條第2 項減刑規定之適用
  1.按毒品危害防制條例第17條規定「（第1 項）犯第4條至第8
    條、第10條或第11條之罪，供出毒品來源，因而查獲其他正
    犯或共犯者，減輕或免除其刑；（第2 項）犯第4條至第8條
    之罪於偵查及審判中均自白者，減輕其刑」，是被告如犯毒
    品危害防制條例第4條至第8條之罪，於偵查及審判中均自白
    者，應適用上開規定減輕其刑。次按毒品危害防制條例第17
    條第2 項規定：「犯第4條至第8條之罪於偵查及審判中均自
    白者，減輕其刑。」係為鼓勵是類犯罪行為人悔過、自白，
    並期訴訟經濟、節約司法資源而設。
  2.查，被告葉錦文於警詢、偵訊及本院審理時均自白上開犯行
    ，並主動告知及偕同警方至上址，陸續查扣如後附表一、二
    、三、四所示之物，並有被告上開警詢、偵訊及本院審理筆
    錄在卷可佐。職是，本件被告應有適用毒品危害防制條例第
    17條第2項之規定，減輕其刑，洵堪認定。
  3.又被告應有適用毒品危害防制條例第17條第第2 項規定減輕
    其刑，因此，本案被告所犯毒品危害防制條例第4條第2項之
    法定本刑為「無期徒刑」者，減為20年以下15年以上有期徒
    刑（刑法第65條第2項）；7年以上有期徒刑者，減為3年6月
    以上有期徒刑（刑法第66條）；至其法定本刑為「併科罰金
    」之部分，則就其最高度及最低度同減之（刑法第66條、第
    67條），並應依法先加而後減之。
  (四)另扣案之具有殺傷力之制式手槍及子彈，分別屬槍砲彈藥刀
    械管制條例第4條第項第1款、第2 款所稱之槍砲、彈藥，依
    同條例第5 條規定，均係非經主管機關許可不得持有，是核
    被告葉錦文未經主管機關許可，持有可發射子彈具有殺傷力
    之制式手槍及子彈之行為，係犯槍砲彈藥刀械管制條例第7
    條第4項未經許可持有制式手槍罪、第12條第4項未經許可持
    有子彈罪。又被告葉錦文以一繼續行為，同時持有具殺傷力
    制式手槍、子彈，係以一行為觸犯上開二罪，為想像競合犯
    ，應依刑法第55條規定從一重論以槍砲彈藥刀械管制條例第
    7條第4項未經許可持有可發射子彈具有殺傷力制式手槍罪。
  (五)被告所犯上開共同製造第二級毒品甲基安非他命、持有具殺
    傷力手槍犯行之二罪間，其罪名不同，犯意各別，應分論併
    罰。
  (六)玆審酌被告葉錦文正值壯年，不思正途，為圖不法利益，竟
    製造第二級毒品甲基安非他命，非但未經許可，持有制式槍
    彈，尚且依據同上偵卷一，第36至37頁之記帳單2 紙所示內
    容渠等四人共同製造第二級毒品全部賣出去的毒品總所有金
    額係169萬元，開銷36 萬元，扣除開銷外，被告原本可以分
    得13萬3 千元，但是被告還沒有分到錢，錢在袁臥龍所持有
    ，並有被告於本院100 年10月13日審判筆錄在卷可佐，是本
    件被告並無刑法第59條規定之情堪憫恕等情節，是被告及其
    辯護人此部分之聲請，於法尚無可許，併此敘明。再者，被
    告未經許可持有制式槍彈之行足，其對於國人身心健康及社
    會治安危害甚鉅，足認其法治觀念偏差，且參酌其所製造之
    毒品數量甚多，本不宜寬貸，惟考量其犯後全部坦承犯行，
    並有悔改之意，及其所製造之甲基安非他命，尚有部分未純
    化結晶，亦未流入市面，復酌其犯罪動機、目的、手段等一
    切情狀，各量處如主文所示之刑，且就併科罰金刑部分，併
    諭知易服勞役之折算標準如主文所示，再合併定其應執行之
    刑，且就併科罰金刑部分，併諭知易服勞役之折算標準如主
    文所示。
四、沒收部分：
  (一)就共同製造第二級毒品部分之沒收：
  1.按查獲之第一、二級毒品及專供製造或施用第一、二級毒品
    之器具，不問屬於犯人與否，均沒收銷燬之，毒品危害防制
    條例第18條第1項前段定有明文。查扣案如附表一編號1、編
    號5 至編號13所示之固態晶體、粉末或液體（不含容器），
    經鑑驗均檢出甲基安非他命成分，屬毒品危害防制條例規定
    之第二級毒品；又扣案如附表一編號2至編號4所示之物，因
    其內有微量殘渣無法磅砰，經檢驗結果，確有第二級毒品甲
    基安非他命成分之事實，是因第二級毒品甲基安非他命微量
    殘渣無法磅砰附著其上剝離不易，應將整體視為第二級毒品
    安非他命，均應依毒品危害防制條例第18條第1 項前段規定
    ，不問屬於犯人與否，均沒收銷燬之（參見臺灣高等法院暨
    所屬法院96年法律座談會刑事類提案第18號意旨）。至於鑑
    驗耗用之第二級毒品甲基安非他命既已滅失，自毋庸宣告沒
    收銷燬，併此敘明。又參酌法務部調查局93年11月16日調科
    壹字第09362396550 號函示意旨所示：【本局鑑驗毒品秤重
    主要係以傾倒，必要時亦會輔以刮杓刮取之方式，儘可能將
    原送驗包裝袋內毒品與包裝袋分離後各別秤重，所得之毒品
    重量稱為『淨重』，包裝袋重量則以『空包裝重』稱之。然
    無論依上述何種方式分離，原送驗包裝袋內均仍會有微量毒
    品成分殘留。處理毒品銷燬時，則將前段所述之毒品透明塑
    膠封緘袋全件銷燬，並無將毒品及包裝析離分別銷燬之情形
    。】，則本件之扣案如附表一編號7 至編號13盛裝含甲基安
    非他命成分液體、結晶體之外包裝袋、瓶罐、盛裝桶等包裝
    容器，均係用以防止毒品裸露、逸出，並便於製造之物，觀
    諸上開函示意旨，以現今採行之鑑驗方式，仍會殘留微量毒
    品而無法完全析離，應將整體視為第二級毒品甲基安非他命
    ，均應依毒品危害防制條例第18條第1 項規定，諭知沒收銷
    燬之。綜上，扣案如附表一編號1 至編號13所示之物，均應
    依毒品危害防制條例第18條第1 項規定，諭知沒收銷燬之。
  2.又沒收為從刑之一種，依主從不可分之原則，應附隨緊接於
    主刑之下而同時宣告；又共同正犯因相互間利用他人之行為
    ，以遂行其犯意之實現，本於責任共同之原則，有關沒收部
    分，對於共犯間供犯罪所用之物，自均應為沒收之諭知。（
    最高法院91年度台上字第5583號判決要旨參照）。查，本件
    之扣案如附表二編號1 至編號82所示之物，皆屬被告或共同
    正犯間所有，供其等四人之共同製造本案第二級毒品罪所用
    之物，此業據被告葉錦文供承在卷（見本院卷第10頁、第56
    至57頁），爰均應依毒品危害防制條例第19條第1 項規定，
    併予諭知宣告沒收之。
  3.再按毒品危害防制條例第19條第1項規定犯第4條之罪者，其
    供犯罪所用或因犯罪所得之財物均沒收之，如全部或一部不
    能沒收時，追徵其價額或以其財產抵償之，係採義務沒收主
    義。故販賣毒品所得之對價，不問其中成本若干，利潤多少
    ，均應全部諭知沒收，貫徹政府查禁煙毒之決心，以符立法
    本旨（最高法院91年度台上字第2419號判決意旨參照）。另
    按毒品危害防制條例第19條第1 項規定所稱「追徵其價額」
    者，係指所沒收之物為金錢以外之其他財物而無法沒收時，
    應追徵其價額，使其繳納與原物相當之價額。如所得財物為
    金錢而無法沒收時，始應「以其財產抵償之」（最高法院95
    年度台上字第305 號判決要旨參照）。復按沒收含有保安處
    分之性質，在剝奪犯罪者因犯罪而取得之財產上利益，以遏
    止犯罪，與罰金屬刑罰之性質有別，故對於各共犯應採連帶
    沒收主義，不得就全體共犯之總所得，對於各共犯重複諭知
    沒收（最高法院94年度台上字第1971號、95年度台上字第60
    51號判決要旨參照）。查，被告葉錦文與羅世棧、李建億、
    袁臥龍共同製造第二級毒品，以供販賣牟利，所得共計169
    萬元，業據被告葉錦文供承在卷（見本院卷第67至68頁），
    並有記帳單2 紙在卷可憑（見偵卷一第36至37頁），揆諸上
    開規定及說明，均應依毒品危害防制條例第19條第1 項規定
    連帶沒收，如全部或一部不能沒收時，以其等四人之財產連
    帶抵償之。
  (二)就未經許可持有具有殺傷力之制式手槍（含彈匣1 個）及子
    彈部分之沒收：
    查，本件扣案如附表三編號1所示之口徑9mm制式半自動手槍
    1枝（槍枝管制編號：0000000000號，含彈匣1個），係以色
    列IMI廠JERICHO 941F 型，槍號為00000000，經鑑驗結果，
    該槍管內具6 條右旋來復線，擊發功能正常，可供擊發同口
    徑制式子彈使用，又扣案如附表三編號2及附表四編號2所示
    之子彈共9 顆，其中8顆，經鑑驗結果，認均係口徑9mm制式
    子彈，採樣3 顆試射，可擊發，認均具殺傷力，亦有內政部
    警政署刑事警察局100 年6月2日刑鑑字第1000063862號鑑定
    書1 份（見同上偵卷二，第144至146頁），理由詳如上述，
    是扣案之上開手槍、子彈均屬違禁物，不問屬於被告所有與
    否，應依刑法第38條第1項第1款之規定宣告沒收，因此，扣
    案如附表三編號1至編號2所示之手槍、子彈，均應依刑法第
    38條第1項第1款之規定宣告沒收。惟查，扣案之上開子彈，
    經上開鑑驗機關採樣之3 顆，雖認均具殺傷力，然上開採樣
    之3 顆子彈，業經鑑驗試射擊發而不復具殺傷力，與其餘另
    扣案之1顆子彈，經鑑驗雖認係口徑9mm制式子彈，然彈底具
    撞擊痕跡，經試射，無法擊發，亦不具傷殺力，均非屬違禁
    物，故扣案之如附表四編號2所示之4顆子彈，均無從併予宣
    告沒收之，併此敘明。
  (三)至於扣案之如附表四編號1 、編號3至編號8所示之物，因均
    與本案上開製造毒品、未經許可持有具有殺傷力之制式手槍
    子彈，均無直接關聯，業據被告供明在卷可稽。復查，扣案
    之上開子彈，經上開鑑驗機關採樣之3 顆，雖認均具殺傷力
    ，然上開採樣之3 顆子彈，業經鑑驗試射擊發而不復具殺傷
    力，與其餘另扣案之1顆子彈，經鑑驗雖認係口徑9mm制式子
    彈，然彈底具撞擊痕跡，經試射，無法擊發，亦不具傷殺力
    ，均非屬違禁物，故扣案之如附表四編號2所示之4顆子彈，
    均無從併予宣告沒收之，爰扣案之如附表四編號1至編號8所
    示之物，均於本案不併予諭知宣告沒收之，附此併明。
據上論結，應依刑事訴訟法第299條第1項前段，毒品危害防制條
例第4條第2項、第17條第2項、第18條第1項、第19條第1 項，槍
砲彈藥刀械管制條例第7條第4項、第12條第4 項，刑法第11條本
文、第55條、第42條第3項前段、第51條第5款、第38條第1項第1
款，判決如主文。
本案經檢察官曾淑婷到庭執行職務。
中    華    民    國    100   年    10    月    27    日
               刑事第四庭審判長法  官  鄭景文
                               法  官  陳賢德
                               法  官  施添寶
以上正本證明與原本無異。
如不服本判決應於收受送達後10日內向本院提出上訴書狀，並應
敘述具體理由；其未敘述上訴理由者，應於上訴期間屆滿後20日
內向本院補提理由書（均須按他造當事人之人數附繕本）「切勿
逕送上級法院」。
中    華    民    國    100   年    10    月    27    日
                               書記官  施鴻均
附錄本案論罪科刑法條全文：
毒品危害防制條例第4條
製造、運輸、販賣第一級毒品者，處死刑或無期徒刑；處無期徒
刑者，得併科新臺幣 2 千萬元以下罰金。
製造、運輸、販賣第二級毒品者，處無期徒刑或7 年以上有期徒
刑，得併科新臺幣1千萬元以下罰金。
製造、運輸、販賣第三級毒品者，處5 年以上有期徒刑，得併科
新臺幣7百萬元以下罰金。
製造、運輸、販賣第四級毒品者，處3 年以上10年以下有期徒刑
，得併科新臺幣3百萬元以下罰金。
製造、運輸、販賣專供製造或施用毒品之器具者，處1年以上7年
以下有期徒刑，得併科新臺幣1百萬元以下罰金。
前五項之未遂犯罰之。
槍砲彈藥刀械管制條例第7條
未經許可，製造、販賣或運輸火砲、肩射武器、機關鎗、衝鋒槍
、卡柄槍、自動步槍、普通步槍、馬槍、手槍或各類砲彈、炸彈
、爆裂物者，處死刑、無期徒刑或7 年以上有期徒刑；處徒刑者
，併科新臺幣3千萬元以下罰金。
未經許可，轉讓、出租或出借前項所列槍砲、彈藥者，處無期徒
刑或5 年以上有期徒刑，併科新臺幣 1 千萬元以下罰金。
意圖供自己或他人犯罪之用，而犯前二項之罪者，處死刑或無期
徒刑；處徒刑者，併科新臺幣 5 千萬元以下罰金。
未經許可，持有、寄藏或意圖販賣而陳列第1 項所列槍砲、彈藥
者，處5年以上有期徒刑，併科新臺幣1千萬元以下罰金。意圖供
自己或他人犯罪之用，以強盜、搶奪、竊盜或其他非法方法，持
有依法執行公務之人所持有之第1 項所列槍砲、彈藥者，得加重
其刑至二分之一。
第1項至第3項之未遂犯罰之。
槍砲彈藥刀械管制條例第12條
未經許可，製造、販賣或運輸子彈者，處1年以上7年以下有期徒
刑，併科新台幣500萬元以下罰金。
未經許可，轉讓、出租或出借子彈者，處6月以上5年以下有期徒
刑，併科新台幣300萬元以下罰金。
意圖供自己或他人犯罪之用，而犯前二項之罪者，處3 年以上10
年以下有期徒刑，併科新台幣700萬元以下罰金。
未經許可，持有、寄藏或意圖販賣而陳列子彈者，處5 年以下有
期徒刑，併科新台幣300萬元以下罰金。
第1項至第3項之未遂犯罰之。
 附表一：
┌──┬────┬──────┬─────────┬──────┬──────────────┐
│編號│  品名  │   數  量   │     鑑定結果     │  扣押地點  │    證 據 及 沒 收 依 據    │
│    │（依扣押│            │                  │            │                            │
│    │物品目錄│            │                  │            │                            │
│    │表所載）│            │                  │            │                            │
├──┼────┼──────┼─────────┼──────┼──────────────┤
│ １ │不明結晶│驗前毛重596 │經檢視為米白色潮濕│基隆市暖暖區│1.證據：                    │
│    │物      │公克（含包裝│晶體，檢出二級毒品│碇內街257號3│搜索扣押筆錄、扣押物品目錄│
│    │        │塑膠盒及塑膠│"甲基安非他命"  純│樓          │  表、扣押物品收據：偵卷一第│
│    │        │匙總重約223.│度約10% ，驗前純質│            │  20至28頁                  │
│    │        │94公克），驗│淨重37.2公克、"N,N│            │照片2張：偵卷一第46頁正反 │
│    │        │餘淨重370.19│-二甲基安非他命"純│            │  面                        │
│    │        │公克        │度約68% ，驗前純質│            │鑑定書、函文：偵卷三第76至│
│    │        │            │淨重約253公克     │            │  78頁、第95至98頁          │
│    │        │            │                  │            │2.沒收銷燬之依據：毒品危害防│
│    │        │            │                  │            │  制條例第18條第1項         │
├──┼────┼──────┼─────────┼──────┼──────────────┤
│ ２ │ 大燒杯 │    7個     │經檢視為透明玻璃燒│基隆市暖暖區│1.證據：                    │
│    │        │            │杯，內有微量白色殘│碇內街257號3│搜索扣押筆錄、扣押物品目錄│
│    │        │            │渣，檢出二級毒品" │樓          │  表、扣押物品收據：偵卷一第│
│    │        │            │甲基安非他命" 成分│            │  20至28頁                  │
│    │        │            │                  │            │照片1張：偵卷一第49頁     │
│    │        │            │                  │            │鑑定書、函文：偵卷三第76至│
│    │        │            │                  │            │  78頁、第95至98頁          │
│    │        │            │                  │            │2.沒收銷燬之依據：毒品危害防│
│    │        │            │                  │            │  制條例第18條第1項         │
├──┼────┼──────┼─────────┼──────┼──────────────┤
│ ３ │三角錐瓶│    7個     │經檢視為透明玻璃錐│基隆市暖暖區│1.證據：                    │
│    │        │            │形瓶，內有微量白色│碇內街257號3│搜索扣押筆錄、扣押物品目錄│
│    │        │            │結晶殘渣，檢出二級│樓          │  表、扣押物品收據：偵卷一第│
│    │        │            │毒品"甲基安非他命"│            │  20至28頁                  │
│    │        │            │成分              │            │照片1張：偵卷一第49頁     │
│    │        │            │                  │            │鑑定書、函文：偵卷三第76至│
│    │        │            │                  │            │  78頁、第95至98頁          │
│    │        │            │                  │            │2.沒收依據：毒品危害防制條例│
│    │        │            │                  │            │  第18條第1項               │
├──┼────┼──────┼─────────┼──────┼──────────────┤
│ ４ │  濾網  │    2支     │經檢視為金屬濾網，│基隆市暖暖區│1.證據：                    │
│    │（篩子）│            │其上均有微量白色殘│碇內街257號3│搜索扣押筆錄、扣押物品目錄│
│    │        │            │渣，檢出二級毒品" │樓          │  表、扣押物品收據：偵卷一第│
│    │        │            │甲基安非他命"成分 │            │  20至28頁                  │
│    │        │            │                  │            │照片1張：偵卷一第49頁反面 │
│    │        │            │                  │            │鑑定書、函文：偵卷三第76至│
│    │        │            │                  │            │  78頁、第95至98頁          │
│    │        │            │                  │            │2.沒收銷燬之依據：毒品危害防│
│    │        │            │                  │            │  制條例第18條第1項         │
├──┼────┼──────┼─────────┼──────┼──────────────┤
│ ５ │不明結晶│驗前毛重35│經檢視為白色晶體│基隆市暖暖區│1.證據：                    │
│    │        │  .71公克（ │  ，檢出二級毒品" │碇內街257號3│搜索扣押筆錄、扣押物品目錄│
│    │        │  包裝塑膠盒│  甲基安非他命"成 │樓          │  表、扣押物品收據：偵卷一第│
│    │        │  重22.66公 │  分，純度約96% ，│            │  20至28頁                  │
│    │        │  克），驗餘│  驗前純質淨重12.5│            │照片1張：偵卷一第50頁     │
│    │        │  淨重12.79 │  2公克           │            │鑑定書、函文：偵卷三第76至│
│    │        │  公克      │經檢視為白色晶體│            │  78頁、第95至98頁          │
│    │        │驗前毛重26│  ，檢出二級毒品" │            │2.沒收銷燬之依據：毒品危害防│
│    │        │  .06公克（ │  甲基安非他命"成 │            │  制條例第18條第1項         │
│    │        │  包裝塑膠盒│  分，純度約92% ，│            │                            │
│    │        │  重22.66公 │  驗前純質淨重3.12│            │                            │
│    │        │  克），驗餘│  公克            │            │                            │
│    │        │  淨重3.23公│經檢視塑膠內均有│            │                            │
│    │        │  克        │  微量白色結殘渣，│            │                            │
│    │        │塑膠盒4個 │  檢出二級毒" 甲基│            │                            │
│    │        │            │  安非他命"       │            │                            │
├──┼────┼──────┼─────────┼──────┼──────────────┤
│ ６ │不明白色│    1包     │經檢視為白色粉末，│基隆市暖暖區│1.證據：                    │
│    │粉末    │            │驗前毛重3.87公克（│碇內街257號3│搜索扣押筆錄、扣押物品目錄│
│    │        │            │包裝塑膠袋重1.29公│樓          │  表、扣押物品收據：偵卷一第│
│    │        │            │克），驗餘淨重2.35│            │  20至28頁                  │
│    │        │            │公克，檢出微量二級│            │照片1張：偵卷一第51頁反面 │
│    │        │            │毒品"N,N- 二甲基安│            │鑑定書、函文：偵卷三第76至│
│    │        │            │非他命" 、四級毒品│            │  78頁、第95至98頁          │
│    │        │            │：毒品先驅原料 "甲│            │2.沒收銷燬之依據：毒品危害防│
│    │        │            │基麻黃 "等成分，│            │  制條例第18條第1項         │
│    │        │            │純度約2%，驗前純質│            │                            │
│    │        │            │淨重約0.05公克    │            │                            │
├──┼────┼──────┼─────────┼──────┼──────────────┤
│ ７ │燒杯（內│    1個     │經檢視為白色潮濕狀│基隆市暖暖區│1.證據：                    │
│    │容不明液│            │晶體，驗前毛重159.│碇內街257號3│搜索扣押筆錄、扣押物品目錄│
│    │）      │            │87公克（包裝玻璃燒│樓          │  表、扣押物品收據：偵卷一第│
│    │        │            │杯重158.52公克），│            │  20至28頁                  │
│    │        │            │驗餘淨重1.17公克，│            │鑑定書、函文：偵卷三第76至│
│    │        │            │檢出二級 "甲基安非│            │  78頁、第95至98頁          │
│    │        │            │他命" 成分，約度約│            │2.沒收銷燬之依據：毒品危害防│
│    │        │            │94% ，驗前純質淨重│            │  制條例第18條第1項         │
│    │        │            │約1.26公克        │            │                            │
├──┼────┼──────┼─────────┼──────┼──────────────┤
│ ８ │袋內不明│    1包     │經檢視為灰色塊狀粉│基隆市暖暖區│1.證據：                    │
│    │塊狀物  │            │末，驗前毛重 544.9│碇內街257號3│搜索扣押筆錄、扣押物品目錄│
│    │        │            │公克（包裝塑膠袋重│樓          │  表、扣押物品收據：偵卷一第│
│    │        │            │8.35公克）驗餘淨重│            │  20至28頁                  │
│    │        │            │535.4 公克，檢出微│            │鑑定書、函文：偵卷三第76至│
│    │        │            │量二級毒品 "N,N-二│            │  78頁、第95至98頁          │
│    │        │            │甲基安非他命" 、四│            │2.沒收銷燬之依據：毒品危害防│
│    │        │            │級毒品：毒品先驅原│            │  制條例第18條第1項         │
│    │        │            │料"假麻黃"等成分│            │                            │
│    │        │            │，假麻黃純度約1%│            │                            │
├──┼────┼──────┼─────────┼──────┼──────────────┤
│ ９ │不明黑色│    1瓶     │經檢視為褐色液體，│基隆市暖暖區│1.證據：                    │
│    │液體    │            │驗前毛重990公克（ │碇內街257號3│搜索扣押筆錄、扣押物品目錄│
│    │        │            │包裝塑膠瓶重 61.02│樓          │  表、扣押物品收據：偵卷一第│
│    │        │            │公克），驗餘淨重92│            │  20至28頁                  │
│    │        │            │3.08公克，檢出二級│            │鑑定書、函文：偵卷三第76至│
│    │        │            │毒品"安非他命"、" │            │  78頁、第95至98頁          │
│    │        │            │甲基安非他命"、"N,│            │2.沒收銷燬之依據：毒品危害防│
│    │        │            │N-二甲基安非他命" │            │  制條例第18條第1項         │
│    │        │            │等成分，安非他命純│            │                            │
│    │        │            │度約2%，驗前純質淨│            │                            │
│    │        │            │重18.57 公克、甲基│            │                            │
│    │        │            │安非他命純度約 13%│            │                            │
│    │        │            │，驗前純質淨重約12│            │                            │
│    │        │            │0.76公克、N-二甲基│            │                            │
│    │        │            │安非他命純度約3%，│            │                            │
│    │        │            │驗前純質淨重約27.8│            │                            │
│    │        │            │6公克             │            │                            │
├──┼────┼──────┼─────────┼──────┼──────────────┤
│１０│過濾漏斗│    1個     │內含黑色粉末，淨重│基隆市暖暖區│1.證據：                    │
│    │        │            │0.11公克，驗餘淨重│碇內街232 號│搜索扣押筆錄、扣押物品目錄│
│    │        │            │0.05公克，檢出微量│10樓        │  表、扣押物品收據：偵卷一第│
│    │        │            │二級毒品 "甲基安非│            │  149至156頁                │
│    │        │            │他命" 、四級毒品：│            │鑑定書、函文：偵卷三第12至│
│    │        │            │毒品先驅原料 "假麻│            │  15頁、第8至11頁           │
│    │        │            │黃" 成分，純度約│            │2.沒收銷燬之依據：毒品危害防│
│    │        │            │15%               │            │  制條例第18條第1項         │
├──┼────┼──────┼─────────┼──────┼──────────────┤
│１１│使用過的│    3張     │經檢視灰褐色塊狀物│基隆市暖暖區│1.證據：                    │
│    │濾紙    │            │，淨重6.26公克，驗│碇內街232 號│搜索扣押筆錄、扣押物品目錄│
│    │        │            │餘淨重6 公克，檢出│10樓        │  表、扣押物品收據：偵卷一第│
│    │        │            │二級毒品 "甲基安非│            │  149至156頁                │
│    │        │            │他命 "成分，純度約│            │鑑定書、函文：偵卷三第12至│
│    │        │            │19%               │            │  15頁、第8至11頁           │
│    │        │            │                  │            │2.沒收銷燬之依據：毒品危害防│
│    │        │            │                  │            │  制條例第18條第1項         │
├──┼────┼──────┼─────────┼──────┼──────────────┤
│１２│白色淺盤│    1個     │經檢視為白色粉末及│基隆市暖暖區│1.證據：                    │
│    │（不明白│            │黃褐色晶體，淨重1.│碇內街232 號│搜索扣押筆錄、扣押物品目錄│
│    │色粉末）│            │02公克，驗餘淨重0.│10樓        │  表、扣押物品收據：偵卷一第│
│    │        │            │89公克，檢出微量第│            │  149至156頁                │
│    │        │            │二級毒品 "甲基安非│            │鑑定書、函文：偵卷三第12至│
│    │        │            │他命"、二級毒品"N-│            │  15頁、第8至11頁           │
│    │        │            │N- 二甲基安非他命"│            │2.沒收銷燬之依據：毒品危害防│
│    │        │            │，約度約 50%、微量│            │  制條例第18條第1項         │
│    │        │            │四級毒品：毒品先驅│            │                            │
│    │        │            │原料"假麻黃"成分│            │                            │
├──┼────┼──────┼─────────┼──────┼──────────────┤
│１３│疑似裝紅│    1桶     │經檢視為無色透明液│基隆市暖暖區│1.證據：                    │
│    │磷的桶子│            │體，底部有紅褐色沉│碇內街232 號│搜索扣押筆錄、扣押物品目錄│
│    │        │            │澱物，淨重20.05 公│10樓        │  表、扣押物品收據：偵卷一第│
│    │        │            │克，驗餘淨重 18.86│            │  149至156頁                │
│    │        │            │公克，檢出微量二級│            │鑑定書、函文：偵卷三第12至│
│    │        │            │毒品"甲基安非他命"│            │  15頁、第8至11頁           │
│    │        │            │成分              │            │2.沒收銷燬之依據：毒品危害防│
│    │        │            │                  │            │  制條例第18條第1項         │
└──┴────┴──────┴─────────┴──────┴──────────────┘
 附表二：
┌──┬─────┬──────┬─────────┬──────┬─────────────┐
│編號│   品名   │   數  量   │     鑑定結果     │  扣押地點  │   證 據 及 沒 收 依 據   │
│    │（依扣押物│            │                  │            │                          │
│    │品目錄表所│            │                  │            │                          │
│    │載）      │            │                  │            │                          │
├──┼─────┼──────┼─────────┼──────┼─────────────┤
│ １ │鹽酸甲基麻│    10罐    │經檢視均為白色圓形│基隆市暖暖區│1.證據：                  │
│    │黃鹼      │            │藥錠，隨機抽取1顆 │碇內街257號3│搜索扣押筆錄、扣押物品目│
│    │          │            │，總淨重0.43公克，│樓          │  錄表、扣押物品收據：偵卷│
│    │          │            │，驗餘淨重0.26公克│            │  一第20至28頁            │
│    │          │            │，檢出四級毒品：毒│            │照片1張：偵卷一第42頁   │
│    │          │            │品先驅原料"甲基麻 │            │鑑定書、函文：偵卷三第76│
│    │          │            │黃"成分         │            │  至78頁、第95至98頁      │
│    │          │            │                  │            │2.沒收依據：毒品危害防制條│
│    │          │            │                  │            │  例第19條第1項           │
├──┼─────┼──────┼─────────┼──────┼─────────────┤
│ ２ │HCL鹽酸罐 │    11瓶    │                  │基隆市暖暖區│1.證據：                  │
│    │（已開封）│            │                  │碇內街257號3│搜索扣押筆錄、扣押物品目│
│    │          │            │                  │樓          │  錄表、扣押物品收據：偵卷│
│    │          │            │                  │            │  一第20至28頁            │
│    │          │            │                  │            │照片2張：偵卷一第42頁正 │
│    │          │            │                  │            │  反面                    │
│    │          │            │                  │            │2.沒收依據：毒品危害防制條│
│    │          │            │                  │            │  例第19條第1項           │
├──┼─────┼──────┼─────────┼──────┼─────────────┤
│ ３ │大玻璃漏斗│    1個     │                  │基隆市暖暖區│1.證據：                  │
│    │          │            │                  │碇內街257號3│搜索扣押筆錄、扣押物品目│
│    │          │            │                  │樓          │  錄表、扣押物品收據：偵卷│
│    │          │            │                  │            │  一第20至28頁            │
│    │          │            │                  │            │照片2張：偵卷一第42頁正 │
│    │          │            │                  │            │  反面                    │
│    │          │            │                  │            │2.沒收依據：毒品危害防制條│
│    │          │            │                  │            │  例第19條第1項           │
├──┼─────┼──────┼─────────┼──────┼─────────────┤
│ ４ │抽氣馬達  │    5臺     │                  │基隆市暖暖區│1.證據：                  │
│    │          │            │                  │碇內街257號3│搜索扣押筆錄、扣押物品目│
│    │          │            │                  │樓          │  錄表、扣押物品收據：偵卷│
│    │          │            │                  │            │  一第20至28頁            │
│    │          │            │                  │            │照片2張：偵卷一第43頁正 │
│    │          │            │                  │            │  反面                    │
│    │          │            │                  │            │2.沒收依據：毒品危害防制條│
│    │          │            │                  │            │  例第19條第1項           │
├──┼─────┼──────┼─────────┼──────┼─────────────┤
│ ５ │DH試紙    │    1捲     │                  │基隆市暖暖區│1.證據：                  │
│    │          │            │                  │碇內街257號3│搜索扣押筆錄、扣押物品目│
│    │          │            │                  │樓          │  錄表、扣押物品收據：偵卷│
│    │          │            │                  │            │  一第20至28頁            │
│    │          │            │                  │            │照片3張：偵卷一第43頁正 │
│    │          │            │                  │            │  反面、第45頁            │
│    │          │            │                  │            │2.沒收依據：毒品危害防制條│
│    │          │            │                  │            │  例第19條第1項           │
├──┼─────┼──────┼─────────┼──────┼─────────────┤
│ ６ │高級精鹽  │    1包     │                  │基隆市暖暖區│1.證據：                  │
│    │          │            │                  │碇內街257號3│搜索扣押筆錄、扣押物品目│
│    │          │            │                  │樓          │  錄表、扣押物品收據：偵卷│
│    │          │            │                  │            │  一第20至28頁            │
│    │          │            │                  │            │照片2張：偵卷一第43頁、 │
│    │          │            │                  │            │  第44頁                  │
│    │          │            │                  │            │2.沒收依據：毒品危害防制條│
│    │          │            │                  │            │  例第19條第1項           │
├──┼─────┼──────┼─────────┼──────┼─────────────┤
│ ７ │鐵盤      │    10個    │經檢視為使用過之濾│基隆市暖暖區│1.證據：                  │
│    │          │            │紙13張（似為鐵盤測│碇內街257號3│搜索扣押筆錄、扣押物品目│
│    │          │            │試濾紙送驗），其上│樓          │  錄表、扣押物品收據：偵卷│
│    │          │            │均有微量黃褐色殘渣│            │  一第20至28頁            │
│    │          │            │，未檢出常見毒品成│            │照片2張：偵卷一第43頁、 │
│    │          │            │分                │            │  第44頁                  │
│    │          │            │                  │            │2.沒收依據：毒品危害防制條│
│    │          │            │                  │            │  例第19條第1項           │
├──┼─────┼──────┼─────────┼──────┼─────────────┤
│ ８ │電子秤    │    3臺     │                  │基隆市暖暖區│1.證據：                  │
│    │          │            │                  │碇內街257號3│搜索扣押筆錄、扣押物品目│
│    │          │            │                  │樓          │  錄表、扣押物品收據：偵卷│
│    │          │            │                  │            │  一第20至28頁            │
│    │          │            │                  │            │照片2張：偵卷一第44頁反 │
│    │          │            │                  │            │  面                      │
│    │          │            │                  │            │2.沒收依據：毒品危害防制條│
│    │          │            │                  │            │  例第19條第1項           │
├──┼─────┼──────┼─────────┼──────┼─────────────┤
│ ９ │黑金爐    │    3臺     │                  │基隆市暖暖區│1.證據：                  │
│    │          │            │                  │碇內街257號3│搜索扣押筆錄、扣押物品目│
│    │          │            │                  │樓          │  錄表、扣押物品收據：偵卷│
│    │          │            │                  │            │  一第20至28頁            │
│    │          │            │                  │            │照片3張：偵卷一第45頁反 │
│    │          │            │                  │            │  面                      │
│    │          │            │                  │            │2.沒收依據：毒品危害防制條│
│    │          │            │                  │            │  例第19條第1項           │
├──┼─────┼──────┼─────────┼──────┼─────────────┤
│１０│不明乳狀液│    1瓶     │經檢視為透明玻璃燒│基隆市暖暖區│1.證據：                  │
│    │          │            │杯，內有乳白色黏稠│碇內街257號3│搜索扣押筆錄、扣押物品目│
│    │          │            │狀液體，未檢出常見│樓          │  錄表、扣押物品收據：偵卷│
│    │          │            │毒品成分          │            │  一第20至28頁            │
│    │          │            │                  │            │照片1張：偵卷一第46頁反 │
│    │          │            │                  │            │  面                      │
│    │          │            │                  │            │鑑定書、函文：偵卷三第76│
│    │          │            │                  │            │  至78頁、第95至98頁      │
│    │          │            │                  │            │2.沒收依據：毒品危害防制條│
│    │          │            │                  │            │  例第19條第1項           │
├──┼─────┼──────┼─────────┼──────┼─────────────┤
│１１│HCL鹽酸罐 │    14瓶    │                  │基隆市暖暖區│1.證據：                  │
│    │（未開封）│            │                  │碇內街257號3│搜索扣押筆錄、扣押物品目│
│    │          │            │                  │樓          │  錄表、扣押物品收據：偵卷│
│    │          │            │                  │            │  一第20至28頁            │
│    │          │            │                  │            │照片1張：偵卷一第47頁   │
│    │          │            │                  │            │2.沒收依據：毒品危害防制條│
│    │          │            │                  │            │  例第19條第1項           │
├──┼─────┼──────┼─────────┼──────┼─────────────┤
│１２│攪拌棒    │    4支     │                  │基隆市暖暖區│1.證據：                  │
│    │          │            │                  │碇內街257號3│搜索扣押筆錄、扣押物品目│
│    │          │            │                  │樓          │  錄表、扣押物品收據：偵卷│
│    │          │            │                  │            │  一第20至28頁            │
│    │          │            │                  │            │照片1張：偵卷一第47頁   │
│    │          │            │                  │            │2.沒收依據：毒品危害防制條│
│    │          │            │                  │            │  例第19條第1項           │
├──┼─────┼──────┼─────────┼──────┼─────────────┤
│１３│溫度計    │    4支     │                  │基隆市暖暖區│1.證據：                  │
│    │          │            │                  │碇內街257號3│搜索扣押筆錄、扣押物品目│
│    │          │            │                  │樓          │  錄表、扣押物品收據：偵卷│
│    │          │            │                  │            │  一第20至28頁            │
│    │          │            │                  │            │照片1張：偵卷一第47頁反 │
│    │          │            │                  │            │  面                      │
│    │          │            │                  │            │2.沒收依據：毒品危害防制條│
│    │          │            │                  │            │  例第19條第1項           │
├──┼─────┼──────┼─────────┼──────┼─────────────┤
│１４│湯匙      │    5支     │                  │基隆市暖暖區│1.證據：                  │
│    │          │            │                  │碇內街257號3│搜索扣押筆錄、扣押物品目│
│    │          │            │                  │樓          │  錄表、扣押物品收據：偵卷│
│    │          │            │                  │            │  一第20至28頁            │
│    │          │            │                  │            │照片1張：偵卷一第47頁反 │
│    │          │            │                  │            │  面                      │
│    │          │            │                  │            │2.沒收依據：毒品危害防制條│
│    │          │            │                  │            │  例第19條第1項           │
├──┼─────┼──────┼─────────┼──────┼─────────────┤
│１５│濾紙      │    3捲     │                  │基隆市暖暖區│1.證據：                  │
│    │          │            │                  │碇內街257號3│搜索扣押筆錄、扣押物品目│
│    │          │            │                  │樓          │  錄表、扣押物品收據：偵卷│
│    │          │            │                  │            │  一第20至28頁            │
│    │          │            │                  │            │照片1張：偵卷一第48頁   │
│    │          │            │                  │            │2.沒收依據：毒品危害防制條│
│    │          │            │                  │            │  例第19條第1項           │
├──┼─────┼──────┼─────────┼──────┼─────────────┤
│１６│電磁爐    │    2臺     │                  │基隆市暖暖區│1.證據：                  │
│    │          │            │                  │碇內街257號3│搜索扣押筆錄、扣押物品目│
│    │          │            │                  │樓          │  錄表、扣押物品收據：偵卷│
│    │          │            │                  │            │  一第20至28頁            │
│    │          │            │                  │            │照片1張：偵卷一第48頁反 │
│    │          │            │                  │            │  面                      │
│    │          │            │                  │            │2.沒收依據：毒品危害防制條│
│    │          │            │                  │            │  例第19條第1項           │
├──┼─────┼──────┼─────────┼──────┼─────────────┤
│１７│漏斗（塑膠│    5支     │                  │基隆市暖暖區│1.證據：                  │
│    │）        │            │                  │碇內街257號3│搜索扣押筆錄、扣押物品目│
│    │          │            │                  │樓          │  錄表、扣押物品收據：偵卷│
│    │          │            │                  │            │  一第20至28頁            │
│    │          │            │                  │            │照片1張：偵卷一第48頁反 │
│    │          │            │                  │            │  面                      │
│    │          │            │                  │            │2.沒收依據：毒品危害防制條│
│    │          │            │                  │            │  例第19條第1項           │
├──┼─────┼──────┼─────────┼──────┼─────────────┤
│１８│抽氣馬達  │    1組     │                  │基隆市暖暖區│1.證據：                  │
│    │          │            │                  │碇內街257號3│搜索扣押筆錄、扣押物品目│
│    │          │            │                  │樓          │  錄表、扣押物品收據：偵卷│
│    │          │            │                  │            │  一第20至28頁            │
│    │          │            │                  │            │照片1張：偵卷一第49頁反 │
│    │          │            │                  │            │  面                      │
│    │          │            │                  │            │2.沒收依據：毒品危害防制條│
│    │          │            │                  │            │  例第19條第1項           │
├──┼─────┼──────┼─────────┼──────┼─────────────┤
│１９│書籍（製毒│    2本     │                  │基隆市暖暖區│1.證據：                  │
│    │教學）    │            │                  │碇內街257號3│搜索扣押筆錄、扣押物品目│
│    │          │            │                  │樓          │  錄表、扣押物品收據：偵卷│
│    │          │            │                  │            │  一第20至28頁            │
│    │          │            │                  │            │照片1張：偵卷一第50頁反 │
│    │          │            │                  │            │  面                      │
│    │          │            │                  │            │2.沒收依據：毒品危害防制條│
│    │          │            │                  │            │  例第19條第1項           │
├──┼─────┼──────┼─────────┼──────┼─────────────┤
│２０│毒品吸食器│    8組     │經檢視為未拆封玻│基隆市暖暖區│1.證據：                  │
│    │          │            │  璃安瓶，其內有無│碇內街257號3│搜索扣押筆錄、扣押物品目│
│    │          │            │  色透明液體，驗前│樓          │  錄表、扣押物品收據：偵卷│
│    │          │            │  毛重9.24公克（包│            │  一第20至28頁            │
│    │          │            │  裝玻璃安瓶重4.25│            │照片1張：偵卷一第51頁   │
│    │          │            │  公克），取4.99公│            │2.沒收依據：毒品危害防制條│
│    │          │            │  克鑑定用磬，未檢│            │  例第19條第1項           │
│    │          │            │  出常見毒品成分  │            │                          │
│    │          │            │經檢視為未拆封玻│            │                          │
│    │          │            │  璃安瓶，其內有無│            │                          │
│    │          │            │  色透明液體，驗前│            │                          │
│    │          │            │  毛重8.77公克（包│            │                          │
│    │          │            │  裝玻璃安瓶重4.25│            │                          │
│    │          │            │  公克），取4.52公│            │                          │
│    │          │            │  克鑑定用磬，檢出│            │                          │
│    │          │            │  利多卡因（醉劑）│            │                          │
│    │          │            │  成分，未檢二級毒│            │                          │
│    │          │            │  品"甲基安他命"、│            │                          │
│    │          │            │  四級毒品毒品先驅│            │                          │
│    │          │            │  原料"麻黃"、" │            │                          │
│    │          │            │  假麻黃" 常見毒│            │                          │
│    │          │            │  品成分          │            │                          │
│    │          │            │經檢視均為含金屬│            │                          │
│    │          │            │  瓶蓋之未拆封玻璃│            │                          │
│    │          │            │  瓶，其內均有無色│            │                          │
│    │          │            │  透明液體，驗前毛│            │                          │
│    │          │            │  重35.31公克（包 │            │                          │
│    │          │            │  裝玻璃安瓶重23.2│            │                          │
│    │          │            │  6公克），驗餘淨 │            │                          │
│    │          │            │  重5.03公克均檢出│            │                          │
│    │          │            │  微量四毒品：毒品│            │                          │
│    │          │            │  先驅原"麻黃"成│            │                          │
│    │          │            │  分              │            │                          │
├──┼─────┼──────┼─────────┼──────┼─────────────┤
│２１│大燒杯    │    2個     │經檢視為白色混濁液│基隆市暖暖區│1.證據：                  │
│    │          │            │體，驗前毛重219.36│碇內街257號3│搜索扣押筆錄、扣押物品目│
│    │          │            │公克（包裝玻璃燒杯│樓          │  錄表、扣押物品收據：偵卷│
│    │          │            │重33.42 公克），未│            │  一第20至28頁            │
│    │          │            │檢出常見毒品成分  │            │照片1張：偵卷一第52頁   │
│    │          │            │                  │            │鑑定書、函文：偵卷三第76│
│    │          │            │                  │            │  至78頁、第95至98頁      │
│    │          │            │                  │            │2.沒收依據：毒品危害防制條│
│    │          │            │                  │            │  例第19條第1項           │
├──┼─────┼──────┼─────────┼──────┼─────────────┤
│２２│不明粉末  │  3.01公克  │未送驗            │葉錦文身上查│1.證據：                  │
│    │          │            │                  │獲          │搜索扣押筆錄、扣押物品目│
│    │          │            │                  │            │  錄表、扣押物品收據：偵卷│
│    │          │            │                  │            │  一第20至28頁            │
│    │          │            │                  │            │2.沒收依據：毒品危害防制條│
│    │          │            │                  │            │  例第19條第1項           │
│    │          │            │                  │            │                          │
├──┼─────┼──────┼─────────┼──────┼─────────────┤
│２３│微粒鹼（台│     1包    │經檢視為白色顆粒，│基隆市暖暖區│1.證據：                  │
│    │塑公司）  │            │檢出氫氧化鈉成分  │碇內街257號3│搜索扣押筆錄、扣押物品目│
│    │          │            │                  │樓          │  錄表、扣押物品收據：偵卷│
│    │          │            │                  │            │  一第20至28頁            │
│    │          │            │                  │            │鑑定書、函文：偵卷三第76│
│    │          │            │                  │            │  至78頁、第95至98頁      │
│    │          │            │                  │            │2.沒收依據：毒品危害防制條│
│    │          │            │                  │            │  例第19條第1項           │
├──┼─────┼──────┼─────────┼──────┼─────────────┤
│２４│疑似碳粉  │     2包    │                  │基隆市暖暖區│1.證據：                  │
│    │          │            │                  │碇內街257號3│搜索扣押筆錄、扣押物品目│
│    │          │            │                  │樓          │  錄表、扣押物品收據：偵卷│
│    │          │            │                  │            │  一第20至28頁            │
│    │          │            │                  │            │2.沒收依據：毒品危害防制條│
│    │          │            │                  │            │  例第19條第1項           │
├──┼─────┼──────┼─────────┼──────┼─────────────┤
│２５│不明液體  │     1桶    │經檢視為無色透明液│基隆市暖暖區│1.證據：                  │
│    │          │            │體，驗前毛重12646 │碇內街257號3│搜索扣押筆錄、扣押物品目│
│    │          │            │公克（包裝塑膠桶重│樓          │  錄表、扣押物品收據：偵卷│
│    │          │            │1450公克），驗餘淨│            │  一第20至28頁            │
│    │          │            │重11191.09公克，檢│            │鑑定書、函文：偵卷三第76│
│    │          │            │出丙酮成分，未檢出│            │  至78頁、第95至98頁      │
│    │          │            │常見毒品成分      │            │2.沒收依據：毒品危害防制條│
│    │          │            │                  │            │  例第19條第1項           │
├──┼─────┼──────┼─────────┼──────┼─────────────┤
│２６│不明液體（│     1桶    │經檢視為無色透明液│基隆市暖暖區│1.證據：                  │
│    │疑似乙醇）│            │體，驗前毛重11068 │碇內街257號3│搜索扣押筆錄、扣押物品目│
│    │          │            │公克（包裝塑膠桶13│樓          │  錄表、扣押物品收據：偵卷│
│    │          │            │25公克），驗餘淨重│            │  一第20至28頁            │
│    │          │            │9735.93 公克，檢出│            │鑑定書、函文：偵卷三第76│
│    │          │            │乙醇成分，未檢出常│            │  至78頁、第95至98頁      │
│    │          │            │見毒品成分        │            │2.沒收依據：毒品危害防制條│
│    │          │            │                  │            │  例第19條第1項           │
├──┼─────┼──────┼─────────┼──────┼─────────────┤
│２７│不明粉末  │ 毛重48公克 │經檢視為淡褐色晶體│基隆市暖暖區│1.證據：                  │
│    │          │            │，驗前毛重48.24公 │碇內街257號3│搜索扣押筆錄、扣押物品目│
│    │          │            │克（包裝塑膠袋重8.│樓          │  錄表、扣押物品收據：偵卷│
│    │          │            │11公克），驗餘淨重│            │  一第20至28頁            │
│    │          │            │約38.52公克，檢出 │            │鑑定書、函文：偵卷三第76│
│    │          │            │四級毒品：先驅原料│            │  至78頁、第95至98頁      │
│    │          │            │"麻黃鹼"、"假麻黃 │            │2.沒收依據：毒品危害防制條│
│    │          │            │鹼"等常見毒品成分 │            │  例第19條第1項           │
├──┼─────┼──────┼─────────┼──────┼─────────────┤
│２８│冰醋酸    │    1瓶     │                  │基隆市暖暖區│1.證據：                  │
│    │          │            │                  │碇內街257號3│搜索扣押筆錄、扣押物品目│
│    │          │            │                  │樓          │  錄表、扣押物品收據：偵卷│
│    │          │            │                  │            │  一第20至28頁            │
│    │          │            │                  │            │2.沒收依據：毒品危害防制條│
│    │          │            │                  │            │  例第19條第1項           │
├──┼─────┼──────┼─────────┼──────┼─────────────┤
│２９│分裝袋    │    52只    │                  │基隆市暖暖區│1.證據：                  │
│    │          │            │                  │碇內街257號 │搜索扣押筆錄、扣押物品目│
│    │          │            │                  │3樓         │  錄表、扣押物品收據：偵卷│
│    │          │            │                  │            │  一第20至28頁            │
│    │          │            │                  │            │2.沒收依據：毒品危害防制條│
│    │          │            │                  │            │  例第19條第1項           │
├──┼─────┼──────┼─────────┼──────┼─────────────┤
│３０│開銷、收入│    4 張    │                  │基隆市暖暖區│1.證據：                  │
│    │單        │            │                  │碇內街257號3│搜索扣押筆錄、扣押物品目│
│    │          │            │                  │樓          │  錄表、扣押物品收據：偵卷│
│    │          │            │                  │            │  一第20至28頁            │
│    │          │            │                  │            │2.沒收依據：毒品危害防制條│
│    │          │            │                  │            │  例第19條第1項           │
│    │          │            │                  │            │                          │
│    │          │            │                  │            │                          │
├──┼─────┼──────┼─────────┼──────┼─────────────┤
│３１│玻璃罐內裝│    1個     │經檢視為白色粉末，│基隆市暖暖區│1.證據：                  │
│    │不明白色粉│            │淨重1.16公克，驗餘│碇內街232號 │搜索扣押筆錄、扣押物品目│
│    │末（疑似海│            │淨重1.05公克，檢出│10樓        │  錄表、扣押物品收據：偵卷│
│    │）      │            │微量四級毒品：毒品│            │  一第149至156頁          │
│    │          │            │先驅原料"甲基麻黃 │            │鑑定書、函文：偵卷三第12│
│    │          │            │鹼"               │            │  至15頁、第8至11頁       │
│    │          │            │                  │            │2.沒收依據：毒品危害防制條│
│    │          │            │                  │            │  例第19條第1項           │
├──┼─────┼──────┼─────────┼──────┼─────────────┤
│３２│噴霧器    │    1個     │內含不明液體，經檢│基隆市暖暖區│1.證據：                  │
│    │          │            │視為透明無色液體，│碇內街232號 │搜索扣押筆錄、扣押物品目│
│    │          │            │淨重16.41公克，驗 │10樓        │  錄表、扣押物品收據：偵卷│
│    │          │            │餘淨重16.19公克， │            │  一第149至156頁          │
│    │          │            │未檢出常見毒品成分│            │鑑定書、函文：偵卷三第12│
│    │          │            │                  │            │  至15頁、第8至11頁       │
│    │          │            │                  │            │2.沒收依據：毒品危害防制條│
│    │          │            │                  │            │  例第19條第1項           │
├──┼─────┼──────┼─────────┼──────┼─────────────┤
│３３│水桶（內裝│    1個     │經檢視為透明無色液│基隆市暖暖區│1.證據：                  │
│    │不明液體）│            │體，淨重17.65公克 │碇內街232號 │搜索扣押筆錄、扣押物品目│
│    │          │            │，驗餘淨重17.11公 │10樓        │  錄表、扣押物品收據：偵卷│
│    │          │            │克，檢出四級毒品：│            │  一第149至156頁          │
│    │          │            │毒品先驅原料"假麻 │            │鑑定書、函文：偵卷三第12│
│    │          │            │黃"成分         │            │  至15頁、第8至11頁       │
│    │          │            │                  │            │2.沒收依據：毒品危害防制條│
│    │          │            │                  │            │  例第19條第1項           │
├──┼─────┼──────┼─────────┼──────┼─────────────┤
│３４│短玻璃管  │    1個     │                  │基隆市暖暖區│1.證據：                  │
│    │          │            │                  │碇內街232號 │搜索扣押筆錄、扣押物品目│
│    │          │            │                  │10樓        │  錄表、扣押物品收據：偵卷│
│    │          │            │                  │            │  一第149至156頁          │
│    │          │            │                  │            │2.沒收依據：毒品危害防制條│
│    │          │            │                  │            │  例第19條第1項           │
├──┼─────┼──────┼─────────┼──────┼─────────────┤
│３５│長玻璃管  │    1個     │                  │基隆市暖暖區│1.證據：                  │
│    │          │            │                  │碇內街232號 │搜索扣押筆錄、扣押物品目│
│    │          │            │                  │10樓        │  錄表、扣押物品收據：偵卷│
│    │          │            │                  │            │  一第149至156頁          │
│    │          │            │                  │            │2.沒收依據：毒品危害防制條│
│    │          │            │                  │            │  例第19條第1項           │
├──┼─────┼──────┼─────────┼──────┼─────────────┤
│３６│量杯      │    1個     │內含白色粉末，淨重│基隆市暖暖區│1.證據：                  │
│    │          │            │0.24公克，驗餘淨重│碇內街232號 │搜索扣押筆錄、扣押物品目│
│    │          │            │0.18公克，檢出碳酸│10樓        │  錄表、扣押物品收據：偵卷│
│    │          │            │鈉成分，未檢出常見│            │  一第149至156頁          │
│    │          │            │毒品成分          │            │鑑定書、函文：偵卷三第12│
│    │          │            │                  │            │  至15頁、第8至11頁       │
│    │          │            │                  │            │2.沒收依據：毒品危害防制條│
│    │          │            │                  │            │  例第19條第1項           │
├──┼─────┼──────┼─────────┼──────┼─────────────┤
│３７│鍋子      │    1個     │                  │基隆市暖暖區│1.證據：                  │
│    │          │            │                  │碇內街232號 │搜索扣押筆錄、扣押物品目│
│    │          │            │                  │10樓        │  錄表、扣押物品收據：偵卷│
│    │          │            │                  │            │  一第149至156頁          │
│    │          │            │                  │            │2.沒收依據：毒品危害防制條│
│    │          │            │                  │            │  例第19條第1項           │
├──┼─────┼──────┼─────────┼──────┼─────────────┤
│３８│鍋子      │    1個     │                  │基隆市暖暖區│1.證據：                  │
│    │          │            │                  │碇內街232號 │搜索扣押筆錄、扣押物品目│
│    │          │            │                  │10樓        │  錄表、扣押物品收據：偵卷│
│    │          │            │                  │            │  一第149至156頁          │
│    │          │            │                  │            │2.沒收依據：毒品危害防制條│
│    │          │            │                  │            │  例第19條第1項           │
├──┼─────┼──────┼─────────┼──────┼─────────────┤
│３９│冰箱      │    1個     │                  │基隆市暖暖區│1.證據：                  │
│    │          │            │                  │碇內街232號 │搜索扣押筆錄、扣押物品目│
│    │          │            │                  │10樓        │  錄表、扣押物品收據：偵卷│
│    │          │            │                  │            │  一第149至156頁          │
│    │          │            │                  │            │2.沒收依據：毒品危害防制條│
│    │          │            │                  │            │  例第19條第1項           │
├──┼─────┼──────┼─────────┼──────┼─────────────┤
│４０│酒精      │    1瓶     │                  │基隆市暖暖區│1.證據：                  │
│    │          │            │                  │碇內街232號 │搜索扣押筆錄、扣押物品目│
│    │          │            │                  │10樓        │  錄表、扣押物品收據：偵卷│
│    │          │            │                  │            │  一第149至156頁          │
│    │          │            │                  │            │2.沒收依據：毒品危害防制條│
│    │          │            │                  │            │  例第19條第1項           │
├──┼─────┼──────┼─────────┼──────┼─────────────┤
│４１│量杯      │    1個     │                  │基隆市暖暖區│1.證據：                  │
│    │          │            │                  │碇內街232號 │搜索扣押筆錄、扣押物品目│
│    │          │            │                  │10樓        │  錄表、扣押物品收據：偵卷│
│    │          │            │                  │            │  一第149至156頁          │
│    │          │            │                  │            │2.沒收依據：毒品危害防制條│
│    │          │            │                  │            │  例第19條第1項           │
├──┼─────┼──────┼─────────┼──────┼─────────────┤
│４２│小空桶（內│    1個     │經檢視為白色粉末，│基隆市暖暖區│1.證據：                  │
│    │含不明粉末│            │淨重0.84公克，驗餘│碇內街232號 │搜索扣押筆錄、扣押物品目│
│    │）        │            │淨重0.74公克，檢出│10樓        │  錄表、扣押物品收據：偵卷│
│    │          │            │碳酸鈉成分，未檢出│            │  一第149至156頁          │
│    │          │            │常見毒品成分      │            │鑑定書、函文：偵卷三第12│
│    │          │            │                  │            │  至15頁、第8至11頁       │
│    │          │            │                  │            │2.沒收依據：毒品危害防制條│
│    │          │            │                  │            │  例第19條第1項           │
├──┼─────┼──────┼─────────┼──────┼─────────────┤
│４３│塑膠桶    │    1個     │                  │基隆市暖暖區│1.證據：                  │
│    │          │            │                  │碇內街232號 │搜索扣押筆錄、扣押物品目│
│    │          │            │                  │10樓        │  錄表、扣押物品收據：偵卷│
│    │          │            │                  │            │  一第149至156頁          │
│    │          │            │                  │            │2.沒收依據：毒品危害防制條│
│    │          │            │                  │            │  例第19條第1項           │
├──┼─────┼──────┼─────────┼──────┼─────────────┤
│４４│空玻璃罐  │    1瓶     │                  │基隆市暖暖區│1.證據：                  │
│    │          │            │                  │碇內街232號 │搜索扣押筆錄、扣押物品目│
│    │          │            │                  │10樓        │  錄表、扣押物品收據：偵卷│
│    │          │            │                  │            │  一第149至156頁          │
│    │          │            │                  │            │2.沒收依據：毒品危害防制條│
│    │          │            │                  │            │  例第19條第1項           │
├──┼─────┼──────┼─────────┼──────┼─────────────┤
│４５│鹽酸      │    1瓶     │                  │基隆市暖暖區│1.證據：                  │
│    │          │            │                  │碇內街232號 │搜索扣押筆錄、扣押物品目│
│    │          │            │                  │10樓        │  錄表、扣押物品收據：偵卷│
│    │          │            │                  │            │  一第149至156頁          │
│    │          │            │                  │            │2.沒收依據：毒品危害防制條│
│    │          │            │                  │            │  例第19條第1項           │
├──┼─────┼──────┼─────────┼──────┼─────────────┤
│４６│鹽酸      │    1瓶     │                  │基隆市暖暖區│1.證據：                  │
│    │          │            │                  │碇內街232號 │搜索扣押筆錄、扣押物品目│
│    │          │            │                  │10樓        │  錄表、扣押物品收據：偵卷│
│    │          │            │                  │            │  一第149至156頁          │
│    │          │            │                  │            │2.沒收依據：毒品危害防制條│
│    │          │            │                  │            │  例第19條第1項           │
├──┼─────┼──────┼─────────┼──────┼─────────────┤
│４７│塑膠勺    │    1個     │內含灰色潮濕塊狀粉│基隆市暖暖區│1.證據：                  │
│    │          │            │末，淨重0.36公克，│碇內街232號 │搜索扣押筆錄、扣押物品目│
│    │          │            │驗餘淨重0.22公克，│10樓        │  錄表、扣押物品收據：偵卷│
│    │          │            │檢出四級毒品：毒品│            │  一第149至156頁          │
│    │          │            │先驅原料"假麻黃 │            │鑑定書、函文：偵卷三第12│
│    │          │            │"成分             │            │  至15頁、第8至11頁       │
│    │          │            │                  │            │2.沒收依據：毒品危害防制條│
│    │          │            │                  │            │  例第19條第1項           │
├──┼─────┼──────┼─────────┼──────┼─────────────┤
│４８│燃燒瓶    │    1個     │                  │基隆市暖暖區│1.證據：                  │
│    │          │            │                  │碇內街232號 │搜索扣押筆錄、扣押物品目│
│    │          │            │                  │10樓        │  錄表、扣押物品收據：偵卷│
│    │          │            │                  │            │  一第149至156頁          │
│    │          │            │                  │            │2.沒收依據：毒品危害防制條│
│    │          │            │                  │            │  例第19條第1項           │
├──┼─────┼──────┼─────────┼──────┼─────────────┤
│４９│塑膠杯與勺│    1個     │                  │基隆市暖暖區│1.證據：                  │
│    │子        │            │                  │碇內街232號 │搜索扣押筆錄、扣押物品目│
│    │          │            │                  │10樓        │  錄表、扣押物品收據：偵卷│
│    │          │            │                  │            │  一第149至156頁          │
│    │          │            │                  │            │2.沒收依據：毒品危害防制條│
│    │          │            │                  │            │  例第19條第1項           │
├──┼─────┼──────┼─────────┼──────┼─────────────┤
│５０│醋酸      │    1瓶     │                  │基隆市暖暖區│1.證據：                  │
│    │          │            │                  │碇內街232號 │搜索扣押筆錄、扣押物品目│
│    │          │            │                  │10樓        │  錄表、扣押物品收據：偵卷│
│    │          │            │                  │            │  一第149至156頁          │
│    │          │            │                  │            │2.沒收依據：毒品危害防制條│
│    │          │            │                  │            │  例第19條第1項           │
├──┼─────┼──────┼─────────┼──────┼─────────────┤
│５１│容器內含半│    1個     │                  │基隆市暖暖區│1.證據：                  │
│    │成品      │            │                  │碇內街232號 │搜索扣押筆錄、扣押物品目│
│    │          │            │                  │10樓        │  錄表、扣押物品收據：偵卷│
│    │          │            │                  │            │  一第149至156頁          │
│    │          │            │                  │            │2.沒收依據：毒品危害防制條│
│    │          │            │                  │            │  例第19條第1項           │
├──┼─────┼──────┼─────────┼──────┼─────────────┤
│５２│自製酒精燃│    1個     │                  │基隆市暖暖區│1.證據：                  │
│    │燒燈      │            │                  │碇內街232號 │搜索扣押筆錄、扣押物品目│
│    │          │            │                  │10樓        │  錄表、扣押物品收據：偵卷│
│    │          │            │                  │            │  一第149至156頁          │
│    │          │            │                  │            │2.沒收依據：毒品危害防制條│
│    │          │            │                  │            │  例第19條第1項           │
├──┼─────┼──────┼─────────┼──────┼─────────────┤
│５３│改製長玻璃│    2根     │                  │基隆市暖暖區│1.證據：                  │
│    │管        │            │                  │碇內街232號 │搜索扣押筆錄、扣押物品目│
│    │          │            │                  │10樓        │  錄表、扣押物品收據：偵卷│
│    │          │            │                  │            │  一第149至156頁          │
│    │          │            │                  │            │2.沒收依據：毒品危害防制條│
│    │          │            │                  │            │  例第19條第1項           │
├──┼─────┼──────┼─────────┼──────┼─────────────┤
│５４│電子磅秤  │    1個     │                  │基隆市暖暖區│1.證據：                  │
│    │          │            │                  │碇內街232號 │搜索扣押筆錄、扣押物品目│
│    │          │            │                  │10樓        │  錄表、扣押物品收據：偵卷│
│    │          │            │                  │            │  一第149至156頁          │
│    │          │            │                  │            │2.沒收依據：毒品危害防制條│
│    │          │            │                  │            │  例第19條第1項           │
├──┼─────┼──────┼─────────┼──────┼─────────────┤
│５５│酒精      │    1瓶     │                  │基隆市暖暖區│1.證據：                  │
│    │          │            │                  │碇內街232號 │搜索扣押筆錄、扣押物品目│
│    │          │            │                  │10樓        │  錄表、扣押物品收據：偵卷│
│    │          │            │                  │            │  一第149至156頁          │
│    │          │            │                  │            │2.沒收依據：毒品危害防制條│
│    │          │            │                  │            │  例第19條第1項           │
├──┼─────┼──────┼─────────┼──────┼─────────────┤
│５６│透明三角盤│    1個     │經檢視為白色粉末，│基隆市暖暖區│1.證據：                  │
│    │（含不明白│            │淨重1.01公克，驗餘│碇內街232號 │搜索扣押筆錄、扣押物品目│
│    │色粉末）  │            │淨重0.83公克，檢出│10樓        │  錄表、扣押物品收據：偵卷│
│    │          │            │碳酸鈉成分，未檢出│            │  一第149至156頁          │
│    │          │            │常見毒品成分      │            │鑑定書、函文：偵卷三第12│
│    │          │            │                  │            │  至15頁、第8至11頁       │
│    │          │            │                  │            │2.沒收依據：毒品危害防制條│
│    │          │            │                  │            │  例第19條第1項           │
├──┼─────┼──────┼─────────┼──────┼─────────────┤
│５７│醋酸結晶  │    1瓶     │                  │基隆市暖暖區│1.證據：                  │
│    │          │            │                  │碇內街232號 │搜索扣押筆錄、扣押物品目│
│    │          │            │                  │10樓        │  錄表、扣押物品收據：偵卷│
│    │          │            │                  │            │  一第149至156頁          │
│    │          │            │                  │            │鑑定書、函文：偵卷三第12│
│    │          │            │                  │            │  至15頁、第8至11頁       │
│    │          │            │                  │            │2.沒收依據：毒品危害防制條│
│    │          │            │                  │            │  例第19條第1項           │
├──┼─────┼──────┼─────────┼──────┼─────────────┤
│５８│試紙與裝不│    1個     │                  │基隆市暖暖區│1.證據：                  │
│    │明粉末的淺│            │                  │碇內街232 號│搜索扣押筆錄、扣押物品目│
│    │盤        │            │                  │10樓        │  錄表、扣押物品收據：偵卷│
│    │          │            │                  │            │  一第149至156頁          │
│    │          │            │                  │            │2.沒收依據：毒品危害防制條│
│    │          │            │                  │            │  例第19條第1項           │
├──┼─────┼──────┼─────────┼──────┼─────────────┤
│５９│不明液體  │    1罐     │                  │基隆市暖暖區│1.證據：                  │
│    │          │            │                  │碇內街232 號│搜索扣押筆錄、扣押物品目│
│    │          │            │                  │10樓        │  錄表、扣押物品收據：偵卷│
│    │          │            │                  │            │  一第149至156頁          │
│    │          │            │                  │            │2.沒收依據：毒品危害防制條│
│    │          │            │                  │            │  例第19條第1項           │
├──┼─────┼──────┼─────────┼──────┼─────────────┤
│６０│疑似裝丙酮│    4桶     │取1 瓶，經檢視為無│基隆市暖暖區│1.證據：                  │
│    │的桶子    │            │色透明液體，淨重10│碇內街232 號│搜索扣押筆錄、扣押物品目│
│    │          │            │.65 公克，驗餘淨重│10樓        │  錄表、扣押物品收據：偵卷│
│    │          │            │10.17 公克，檢出丙│            │  一第149至156頁          │
│    │          │            │酮成分，未檢出常見│            │鑑定書、函文：偵卷三第12│
│    │          │            │毒品成分          │            │  至15頁、第8至11頁       │
│    │          │            │                  │            │2.沒收依據：毒品危害防制條│
│    │          │            │                  │            │  例第19條第1項           │
├──┼─────┼──────┼─────────┼──────┼─────────────┤
│６１│漏斗與湯  │    1個     │                  │基隆市暖暖區│1.證據：                  │
│    │杓組      │            │                  │碇內街232號 │搜索扣押筆錄、扣押物品目│
│    │          │            │                  │10樓        │  錄表、扣押物品收據：偵卷│
│    │          │            │                  │            │  一第149至156頁          │
│    │          │            │                  │            │2.沒收依據：毒品危害防制條│
│    │          │            │                  │            │  例第19條第1項           │
├──┼─────┼──────┼─────────┼──────┼─────────────┤
│６２│抽風機    │    1個     │                  │基隆市暖暖區│1.證據：                  │
│    │          │            │                  │碇內街232號 │搜索扣押筆錄、扣押物品目│
│    │          │            │                  │10樓        │  錄表、扣押物品收據：偵卷│
│    │          │            │                  │            │  一第149至156頁          │
│    │          │            │                  │            │2.沒收依據：毒品危害防制條│
│    │          │            │                  │            │  例第19條第1項           │
├──┼─────┼──────┼─────────┼──────┼─────────────┤
│６３│吸食器    │    1個     │                  │基隆市暖暖區│1.證據：                  │
│    │          │            │                  │碇內街232號 │搜索扣押筆錄、扣押物品目│
│    │          │            │                  │10樓        │  錄表、扣押物品收據：偵卷│
│    │          │            │                  │            │  一第149至156頁          │
│    │          │            │                  │            │2.沒收依據：毒品危害防制條│
│    │          │            │                  │            │  例第19條第1項           │
├──┼─────┼──────┼─────────┼──────┼─────────────┤
│６４│湯杓（內含│    1個     │經檢視為白色粉末，│基隆市暖暖區│1.證據：                  │
│    │白色粉末）│            │淨重1.01公克，驗餘│碇內街232號 │搜索扣押筆錄、扣押物品目│
│    │          │            │淨重0.86公克，檢出│10樓        │  錄表、扣押物品收據：偵卷│
│    │          │            │四級毒品：毒品先驅│            │  一第149至156頁          │
│    │          │            │原料"假麻黃"成分│            │鑑定書、函文：偵卷三第12│
│    │          │            │                  │            │  至15頁、第8至11頁       │
│    │          │            │                  │            │2.沒收依據：毒品危害防制條│
│    │          │            │                  │            │  例第19條第1項           │
├──┼─────┼──────┼─────────┼──────┼─────────────┤
│６５│麻黃空瓶  │    1個     │                  │基隆市暖暖區│1.證據：                  │
│    │          │            │                  │碇內街232號 │搜索扣押筆錄、扣押物品目│
│    │          │            │                  │10樓        │  錄表、扣押物品收據：偵卷│
│    │          │            │                  │            │  一第149至156頁          │
│    │          │            │                  │            │2.沒收依據：毒品危害防制條│
│    │          │            │                  │            │  例第19條第1項           │
├──┼─────┼──────┼─────────┼──────┼─────────────┤
│６６│丙酮      │    1瓶     │                  │基隆市暖暖區│1.證據：                  │
│    │          │            │                  │碇內街312號1│搜索扣押筆錄、扣押物品目│
│    │          │            │                  │樓          │  錄表、扣押物品收據：偵卷│
│    │          │            │                  │            │  一第158至163頁          │
│    │          │            │                  │            │2.沒收依據：毒品危害防制條│
│    │          │            │                  │            │  例第19條第1項           │
├──┼─────┼──────┼─────────┼──────┼─────────────┤
│６７│酒精      │    1瓶     │                  │基隆市暖暖區│1.證據：                  │
│    │          │            │                  │碇內街312號1│搜索扣押筆錄、扣押物品目│
│    │          │            │                  │樓          │  錄表、扣押物品收據：偵卷│
│    │          │            │                  │            │  一第158至163頁          │
│    │          │            │                  │            │2.沒收依據：毒品危害防制條│
│    │          │            │                  │            │  例第19條第1項           │
├──┼─────┼──────┼─────────┼──────┼─────────────┤
│６８│不明液體  │    1瓶     │經檢視為透明無色液│基隆市暖暖區│1.證據：                  │
│    │          │            │體，未檢出常見毒品│碇內街312號1│搜索扣押筆錄、扣押物品目│
│    │          │            │成分              │樓          │  錄表、扣押物品收據：偵卷│
│    │          │            │                  │            │  一第158至163頁          │
│    │          │            │                  │            │鑑定書：偵卷三第3至4頁  │
│    │          │            │                  │            │2.沒收依據：毒品危害防制條│
│    │          │            │                  │            │  例第19條第1項           │
├──┼─────┼──────┼─────────┼──────┼─────────────┤
│６９│酒精      │    1瓶     │                  │基隆市暖暖區│1.證據：                  │
│    │          │            │                  │碇內街312號1│搜索扣押筆錄、扣押物品目│
│    │          │            │                  │樓          │  錄表、扣押物品收據：偵卷│
│    │          │            │                  │            │  一第158至163頁          │
│    │          │            │                  │            │2.沒收依據：毒品危害防制條│
│    │          │            │                  │            │  例第19條第1項           │
├──┼─────┼──────┼─────────┼──────┼─────────────┤
│７０│燒瓶（內含│    1個     │經檢視為透明無色液│基隆市暖暖區│1.證據：                  │
│    │剩餘殘渣）│            │體，未檢出常見毒品│碇內街312號1│搜索扣押筆錄、扣押物品目│
│    │          │            │成分              │樓          │  錄表、扣押物品收據：偵卷│
│    │          │            │                  │            │  一第158至163頁          │
│    │          │            │                  │            │鑑定書：偵卷三第3至4頁  │
│    │          │            │                  │            │2.沒收依據：毒品危害防制條│
│    │          │            │                  │            │  例第19條第1項           │
├──┼─────┼──────┼─────────┼──────┼─────────────┤
│７１│安非他命吸│    1組     │                  │基隆市暖暖區│1.證據：                  │
│    │食器      │            │                  │碇內街312號1│搜索扣押筆錄、扣押物品目│
│    │          │            │                  │樓          │  錄表、扣押物品收據：偵卷│
│    │          │            │                  │            │  一第158至163頁          │
│    │          │            │                  │            │2.沒收依據：毒品危害防制條│
│    │          │            │                  │            │  例第19條第1項           │
├──┼─────┼──────┼─────────┼──────┼─────────────┤
│７２│安非他命吸│    1組     │                  │基隆市暖暖區│1.證據：                  │
│    │食器      │            │                  │碇內街312號1│搜索扣押筆錄、扣押物品目│
│    │          │            │                  │樓          │  錄表、扣押物品收據：偵卷│
│    │          │            │                  │            │  一第158至163頁          │
│    │          │            │                  │            │2.沒收依據：毒品危害防制條│
│    │          │            │                  │            │  例第19條第1項           │
├──┼─────┼──────┼─────────┼──────┼─────────────┤
│７３│空瓶      │    1個     │                  │基隆市暖暖區│1.證據：                  │
│    │          │            │                  │碇內街312號1│搜索扣押筆錄、扣押物品目│
│    │          │            │                  │樓          │  錄表、扣押物品收據：偵卷│
│    │          │            │                  │            │  一第158至163頁          │
│    │          │            │                  │            │2.沒收依據：毒品危害防制條│
│    │          │            │                  │            │  例第19條第1項           │
├──┼─────┼──────┼─────────┼──────┼─────────────┤
│７４│手套      │    1雙     │                  │基隆市暖暖區│1.證據：                  │
│    │          │            │                  │碇內街312號1│搜索扣押筆錄、扣押物品目│
│    │          │            │                  │樓          │  錄表、扣押物品收據：偵卷│
│    │          │            │                  │            │  一第158至163頁          │
│    │          │            │                  │            │2.沒收依據：毒品危害防制條│
│    │          │            │                  │            │  例第19條第1項           │
├──┼─────┼──────┼─────────┼──────┼─────────────┤
│７５│丙酮空瓶  │    1瓶     │                  │基隆市暖暖區│1.證據：                  │
│    │          │            │                  │碇內街312號1│搜索扣押筆錄、扣押物品目│
│    │          │            │                  │樓          │  錄表、扣押物品收據：偵卷│
│    │          │            │                  │            │  一第158至163頁          │
│    │          │            │                  │            │2.沒收依據：毒品危害防制條│
│    │          │            │                  │            │  例第19條第1項           │
├──┼─────┼──────┼─────────┼──────┼─────────────┤
│７６│丙酮空瓶  │    1個     │                  │基隆市暖暖區│1.證據：                  │
│    │          │            │                  │碇內街312號1│搜索扣押筆錄、扣押物品目│
│    │          │            │                  │樓          │  錄表、扣押物品收據：偵卷│
│    │          │            │                  │            │  一第158至163頁          │
│    │          │            │                  │            │2.沒收依據：毒品危害防制條│
│    │          │            │                  │            │  例第19條第1項           │
├──┼─────┼──────┼─────────┼──────┼─────────────┤
│７７│安非他命吸│    1個     │                  │基隆市暖暖區│1.證據：                  │
│    │食器      │            │                  │碇內街312號1│搜索扣押筆錄、扣押物品目│
│    │          │            │                  │樓          │  錄表、扣押物品收據：偵卷│
│    │          │            │                  │            │  一第158至163頁          │
│    │          │            │                  │            │2.沒收依據：毒品危害防制條│
│    │          │            │                  │            │  例第19條第1項           │
├──┼─────┼──────┼─────────┼──────┼─────────────┤
│７８│不明液體  │    1罐     │                  │基隆市暖暖區│1.證據：                  │
│    │          │            │                  │碇內街312號1│搜索扣押筆錄、扣押物品目│
│    │          │            │                  │樓          │  錄表、扣押物品收據：偵卷│
│    │          │            │                  │            │  一第158至163頁          │
│    │          │            │                  │            │2.沒收依據：毒品危害防制條│
│    │          │            │                  │            │  例第19條第1項           │
├──┼─────┼──────┼─────────┼──────┼─────────────┤
│７９│不明空瓶  │    5瓶     │                  │基隆市暖暖區│1.證據：                  │
│    │          │            │                  │碇內街312號1│搜索扣押筆錄、扣押物品目│
│    │          │            │                  │樓          │  錄表、扣押物品收據：偵卷│
│    │          │            │                  │            │  一第158至163頁          │
│    │          │            │                  │            │2.沒收依據：毒品危害防制條│
│    │          │            │                  │            │  例第19條第1項           │
├──┼─────┼──────┼─────────┼──────┼─────────────┤
│８０│空鹽酸瓶  │    3瓶     │                  │基隆市暖暖區│1.證據：                  │
│    │          │            │                  │碇內街312號1│搜索扣押筆錄、扣押物品目│
│    │          │            │                  │樓          │  錄表、扣押物品收據：偵卷│
│    │          │            │                  │            │  一第158至163頁          │
│    │          │            │                  │            │2.沒收依據：毒品危害防制條│
│    │          │            │                  │            │  例第19條第1項           │
├──┼─────┼──────┼─────────┼──────┼─────────────┤
│８１│小圓盤（內│    1個     │經檢視為淡褐色潮│基隆市暖暖區│1.證據：                  │
│    │含不明結晶│            │  濕晶體，淨重0.99│碇內街312號1│搜索扣押筆錄、扣押物品目│
│    │）        │            │  公克，驗餘淨重0.│樓          │  錄表、扣押物品收據：偵卷│
│    │          │            │  78公克，檢出二級│            │  一第158至163頁          │
│    │          │            │  毒品"甲基安非他 │            │鑑定書：偵卷三第3至4頁  │
│    │          │            │  命"，純度約1%、 │            │2.沒收依據：毒品危害防制條│
│    │          │            │  四級毒品：毒品先│            │  例第19條第1項           │
│    │          │            │  驅原料"假麻黃 │            │                          │
│    │          │            │  "成分，純度約90%│            │                          │
│    │          │            │經檢視為黃色晶體│            │                          │
│    │          │            │  ，淨重0.42公克，│            │                          │
│    │          │            │  驗餘淨重0.34公克│            │                          │
│    │          │            │  ，檢出四級毒品：│            │                          │
│    │          │            │  毒品先驅原料"假 │            │                          │
│    │          │            │  麻黃"，純度約9│            │                          │
│    │          │            │  2%、"甲基麻黃 │            │                          │
│    │          │            │  "成分，純度約3% │            │                          │
├──┼─────┼──────┼─────────┼──────┼─────────────┤
│８２│鈀金      │    1瓶     │經檢視為紅褐色粉末│基隆市區碇內│1.證據：                  │
│    │          │            │，檢出氯化鈀成分  │街255號6樓  │搜索扣押筆錄、扣押物品目│
│    │          │            │                  │            │  錄表、扣押物品收據：偵卷│
│    │          │            │                  │            │  一第165至169頁          │
│    │          │            │                  │            │鑑定書：偵卷三第3至4頁  │
│    │          │            │                  │            │2.沒收依據：毒品危害防制條│
│    │          │            │                  │            │  例第19條第1項           │
│    │          │            │                  │            │                          │
│    │          │            │                  │            │                          │
│    │          │            │                  │            │                          │
└──┴─────┴──────┴─────────┴──────┴─────────────┘
 附表三：
┌──┬─────┬──────┬─────────┬──────┬─────────────┐
│編號│   品名   │   數  量   │     鑑定結果     │  扣押地點  │   證 據 及 沒 收 依 據   │
├──┼─────┼──────┼─────────┼──────┼─────────────┤
│ １ │制式半自動│    1支     │     具殺傷力     │基隆市暖暖區│1.證據：                  │
│    │手槍（以色│            │                  │碇內街257號3│搜索扣押筆錄、扣押物品目│
│    │列IMI廠JER│            │                  │樓          │  錄表、扣押物品收據：偵卷│
│    │ICHO941F型│            │                  │            │  一第20至28頁            │
│    │、槍號為99│            │                  │            │鑑定書：偵卷二第144至145│
│    │304744、槍│            │                  │            │  頁反面                  │
│    │枝管制編號│            │                  │            │初步檢視報告表：100年度 │
│    │：00000000│            │                  │            │  偵字第2097號卷第30至32頁│
│    │86號，含彈│            │                  │            │照片13張：100年度偵字第 │
│    │匣1個）   │            │                  │            │  2097號卷第33至34頁、第36│
│    │          │            │                  │            │  頁                      │
│    │          │            │                  │            │2.沒收依據：刑法第38條第1 │
│    │          │            │                  │            │  項第1款                 │
├──┼─────┼──────┼─────────┼──────┼─────────────┤
│ ２ │口徑9mm制 │    5顆     │     具殺傷力     │基隆市暖暖區│1.證據：                  │
│    │式子彈    │            │                  │碇內街257號3│搜索扣押筆錄、扣押物品目│
│    │          │            │                  │樓          │  錄表、扣押物品收據：偵卷│
│    │          │            │                  │            │  一第20至28頁            │
│    │          │            │                  │            │鑑定書：偵卷二第144至145│
│    │          │            │                  │            │  頁反面                  │
│    │          │            │                  │            │初步檢視報告表：100 年度│
│    │          │            │                  │            │  偵字第2097號卷第30至32頁│
│    │          │            │                  │            │照片13張：100 年度偵字第│
│    │          │            │                  │            │  2097號卷第33至34頁、第36│
│    │          │            │                  │            │  頁                      │
│    │          │            │                  │            │2.沒收依據：刑法第38條第1 │
│    │          │            │                  │            │  項第1款                 │
└──┴─────┴──────┴─────────┴──────┴─────────────┘
 附表四：
┌──┬──────┬──┬─────────┬────────────┬─────┐
│編號│ 扣案物名稱 │數量│   扣 押 地 點    │       卷     頁        │  備  註  │
│    │（依扣押物品│    │                  │                        │          │
│    │目錄表所載）│    │                  │                        │          │
├──┼──────┼──┼─────────┼────────────┼─────┤
│ １ │電腦主機螢幕│1 組│基隆市○○區○○街│100年度偵字第2067號卷一 │與本案無涉│
│    │            │    │257號3樓          │第20至28頁              │          │
├──┼──────┼──┼─────────┼────────────┼─────┤
│ ２ │口徑9mm制式 │4 顆│基隆市○○區○○街│100年度偵字第2067號卷一 │不具殺傷力│
│    │子彈        │    │257號3樓          │第20至28頁              │          │
│    │            │    │                  │                        │          │
├──┼──────┼──┼─────────┼────────────┼─────┤
│ ３ │手機（NOKIA │1 支│基隆市○○區○○街│100年度偵字第2067號卷一 │有扣案，起│
│    │，門號092683│    │257號3樓          │第20至28頁              │訴書未予列│
│    │6007、序號  │    │                  │                        │表，與本案│
│    │000000000000│    │                  │                        │無涉      │
│    │464）       │    │                  │                        │          │
├──┼──────┼──┼─────────┼────────────┼─────┤
│ ４ │手機（NOKIA │1 支│基隆市○○區○○街│100年度偵字第2067號卷一 │有扣案，起│
│    │，門號093430│    │257號3樓          │第20至28頁              │訴書未予列│
│    │3020、序號35│    │                  │                        │表，與本案│
│    │000000000000│    │                  │                        │無涉      │
│    │8）         │    │                  │                        │          │
├──┼──────┼──┼─────────┼────────────┼─────┤
│ ５ │手機（HTC， │1 支│基隆市○○區○○街│100年度偵字第2067號卷一 │有扣案，起│
│    │序號00000000│    │257號3樓          │第20至28頁              │訴書未予列│
│    │0000000）   │    │                  │                        │表，與本案│
│    │            │    │                  │                        │無涉      │
│    │            │    │                  │                        │          │
├──┼──────┼──┼─────────┼────────────┼─────┤
│ ６ │客廳煙蒂    │4 支│基隆市○○區○○街│100年度偵字第2067號卷一 │有扣案，起│
│    │            │    │312號1樓          │第158至163頁            │訴書未予列│
│    │            │    │                  │                        │表，與本案│
│    │            │    │                  │                        │無涉      │
│    │            │    │                  │                        │          │
├──┼──────┼──┼─────────┼────────────┼─────┤
│ ７ │房間煙蒂    │4 支│基隆市○○區○○街│100年度偵字第2067號卷一 │有扣案，起│
│    │            │    │312號1樓          │第158至163頁            │訴書未予列│
│    │            │    │                  │                        │表，與本案│
│    │            │    │                  │                        │無涉      │
│    │            │    │                  │                        │          │
├──┼──────┼──┼─────────┼────────────┼─────┤
│ ８ │租屋契約書  │4 本│基隆市○○區○○街│100年度偵字第2067號卷一 │與本案犯罪│
│    │            │    │255號6樓          │第165至169頁            │無涉      │
└──┴──────┴──┴─────────┴────────────┴─────┘